臺灣臺中地方法院刑事判決　　　　　　　100年度訴字第190號
公　訴　人　臺灣臺中地方法院檢察署檢察官
被　　　告　黃議禾
選任辯護人　余德正律師
被　　　告　陳冠璆
選任辯護人　郭隆偉律師
上列被告等因違反毒品危害防制條例案件，經檢察官提起公訴
(99年度偵字第22046號、第22247號)，及移送本院併案審理(臺
灣臺中地方法院檢察署100年度偵字第1903號、第2426號)，本院
判決如下：
    主    文
黃議禾犯如附表一所示之罪，各處如附表一所示之刑。應執行有
期徒刑捌年，扣案如附表三編號1至5所示之第二級毒品MDMA伍包
(驗餘淨重合計捌點柒陸伍公克，含包裝袋伍個)均沒收銷燬之
;扣案如附表四編號1至12所示之第三級毒品愷他命拾貳包(驗餘
淨重合計壹佰肆拾點玖伍壹貳公克，含包裝袋拾貳個)均沒收;
扣案之行動電話貳支(分別含門號0000000000號、0000000000號
SIM 卡各壹張)、夾鏈袋壹包均沒收。未扣案之行動電話壹支(含
門號0000000000號SIM卡壹張)沒收，如全部或一部不能沒收時，
追徵其價額。未扣案之販賣毒品所得共計新臺幣玖仟玖佰元，與
陳冠璆連帶沒收，如全部或一部不能沒收時，以其與陳冠璆之財
產連帶抵償之。
陳冠璆犯如附表二所示之罪，各處如附表二所示之刑。應執行有
期徒刑拾伍年，扣案如附表三編號1至5所示之第二級毒品MDMA伍
包( 驗餘淨重合計捌點柒陸伍公克，含包裝袋伍個)均沒收銷
燬之;扣案如附表四編號1至12所示之第三級毒品愷他命拾貳包(
驗餘淨重合計壹佰肆拾點玖伍壹貳公克，含包裝袋拾貳個)均
沒收;扣案之行動電話貳支(分別含門號0000000000號、00000000
00號SIM卡各壹張)、夾鏈袋壹包均沒收。未扣案之行動電話壹支
(含門號0000000000號SIM卡壹張)沒收，如全部或一部不能沒收
時，追徵其價額。未扣案之販賣毒品所得共計新臺幣玖仟玖佰元
，與黃議禾連帶沒收，如全部或一部不能沒收時，以其與黃議禾
之財產連帶抵償之。
    犯罪事實
一、陳冠璆、黃議禾均明知MDMA(即3,4亞甲基雙氧甲基安非他命
    ，學名為3,4-Methylenedi- oxymethamphetamine，俗稱搖
    頭丸，下稱MDMA)係毒品危害防制條例第2條第2項第2款所規
    定之第二級毒品，不得持有、販賣。而其等亦皆明知愷他命
    為毒品危害防制條例第2條第2項第3款所規定之第三級毒品
    ，不得持有(純質淨重達20公克以上)、販賣，竟意圖營利，
    基於販賣第二級毒品MDMA(下稱MDMA)、第三級毒品愷他命(
    下稱愷他命)之犯意聯絡及行為分擔，由陳冠璆出資並於不
    詳時、地，向不詳之人，購入MDMA、愷他命後，推由黃議禾
    出面以1公克愷他命新臺幣(下同)400元至500元不等之價格
    、MDMA每顆400元之價格販賣予購毒者。黃議禾每出售1顆
    MDMA或1公克愷他命，即回帳給陳冠璆400元，其等並於每星
    期對帳1次，黃議禾於斯時則交付該星期所收取之販賣毒品
    價金予陳冠璆。而黃議禾依陳冠璆之指示，另可從陳冠璆所
    交付予其出售之愷他命中，每公克抽取其中之0.2至0.3公克
    供己施用，黃議禾即以此取得其販賣MDMA、愷他命之報酬。
    陳冠璆係以其持用之門號0000000000號行動電話與黃議禾持
    用之門號0000000000號、門號0000000000號行動電話作為其
    等間聯絡販賣毒品事宜之工具，而黃議禾並以其持用之上開
    2門號行動電話作為對外與購毒者聯絡交易毒品工具，其等
    即以此種分工模式販賣MDMA、愷他命，由黃議禾於下列時、
    地，出面與購毒者進行毒品買賣交易：
(一)於99年6月底某日中午過後某時許，由林映廷以持用之門號000
  0000000號行動電話撥打與黃議禾持用之門號0000000000號行
  動電話聯繫交易愷他命事宜後，黃議禾即在臺中市○○路阿拉
  丁KTV附近，以500元之價格，販賣不詳數量之愷他命予林映廷
  。
(二)於99年5月23日晚上7時9分許，在金錢豹南七店工作之林卉洳
  因所服務之男客表示要購買愷他命，林卉洳即以持用之門號00
  00000000號行動電話撥打其同事吳佳燕持用之門號0000000000
  號行動電話，詢問吳佳燕有無購買毒品管道，吳佳燕因陳冠璆
  之女友林姿瑾曾告知陳冠璆有販賣毒品，遂於同日晚上7時10
  分許，以持用之門號0000000000號行動電話撥打陳冠璆持用之
  門號0000000000號行動電話，與陳冠璆聯絡，並將林卉洳持用
  之門號0000000000號行動電話告知陳冠璆，陳冠璆即於同日晚
  上7時13分許，以持用之門號0000000000號行動電話撥打黃議
  禾持用之門號0000000000號行動電話聯絡，告知有人要購買毒
  品。而黃議禾即於同日晚上7時14分許起至同日晚上8時7分止
  ，以持用之門號0000000000號行動電話多次與林卉洳持用之門
  號0000000000號行動電話聯絡，並由林卉洳服務之真實姓名年
  籍不詳之男客接聽，由黃議禾與該男客談妥交易愷他命事宜後
  ，黃議禾即於同日晚上8時7分許後某時，在臺中市○○○路金
  錢豹南七店前，以400元之價格，販賣不詳數量之愷他命與該
  男客。
(三)於99年8月4日晚上11時4分許，由楊月珠以其持用之門號00000
  00000號行動電話撥打予黃議禾持用之門號0000000000號行電
  動話聯絡交易愷他命事宜後，黃議禾即於同年月5日凌晨1時許
  至2時許，在臺中市○○路與美村路口之好樂迪KTV前，以500
  元之價格，販賣1公克愷他命予楊月珠。
(四)陳冠璆與黃議禾基於意圖販賣愷他命之犯意聯絡與行為分擔，
  於99年7月12日晚上8時32分許，由陳冠璆以其持用之門號0000
  000000號行動電話與黃議禾持用之門號0000000000號行動電話
  聯繫相約於臺中市○○路歐跑體育用品店見面。嗣2人見面後
  ，陳冠璆即駕車搭載黃議禾至臺中烏日高鐵站，並交付1萬元
  予黃議禾，指示黃議禾搭乘高鐵至高雄市向真實姓名年籍不詳
  之成年男子，販入愷他命20公克。黃議禾隨即搭乘高鐵至高雄
  市左營高鐵站，嗣於同日晚上10時許到達高雄市左營高鐵站後
  ，即以其持用之門號0000000000號行動電話撥打予該真實姓名
  年籍不詳之成年男子持用之門號0000000000號行動電話聯絡交
  易愷他命事宜，該成年男子即指示黃議禾走出高雄市左營高鐵
  站，並到停車場上其車輛，黃議禾即於該成年男子之車輛，以
  陳冠璆所交付之1萬元，向該成年男子，販入愷他命20公克。
  嗣完成交易後，該成年男子搭載黃議禾至高雄市某客運站，黃
  議禾隨即搭乘和欣客運經高速公路返回臺中市。而於99年7 月
  13日凌晨2時23分許，黃議禾抵達臺中市後，陳冠璆即駕車至
  臺中市國光客運朝馬站附近接黃議禾，黃議禾即將前揭販入之
  20公克交予陳冠璆，以俟機販賣予不特定人。嗣於99年7月13
  日至15日間之某日凌晨0時30分許，由黃仲緯以其持用之門號
  0000000000號行動電話撥打予黃議禾持用之門號0000000000號
  行動電話聯絡交易MDMA、愷他命事宜後，黃議禾即於臺中市○
  ○路與中港路口附近之某加油站，以800元之價格，販賣1顆MD
  MA及1公克愷他命予黃仲緯。
(五)99年6月29日晚上11時42分許至同日晚上11時49分許，由吳柏
  恕以其持用之門號0000000000號行動電話撥打予黃議禾持用之
  門號0000000000號行動電話聯絡交易MDMA、愷他命事宜後，黃
  議禾於同日晚上11時49分許後之5分鐘至10分鐘間，在臺中市
  ○○路與文心路口之世界之星大樓樓下，以800元之價格，販
  賣1顆MDMA及1公克愷他命予吳柏恕。
(六)99年8月4日晚上8時13分許至同日晚上9時36分許，由吳柏恕以
  其持用之門號0000000000號行動電話與黃議禾持用之門號0000
  000000號行動電話聯絡交易MDMA、愷他命事宜後，黃議禾於同
  日晚上9時36分後之5分鐘至10分鐘間，在吳柏恕之臺中市○○
  路92號住處樓下，以800元之價格，販賣1顆MDMA及1公克愷他
  命予吳柏恕。
(七)99年6月15日下午5時46分許，由戴珍心以其持用之門號000000
  0000號行動電話撥打予黃議禾持用之門號0000000000號行動電
  話聯絡交易愷他命事宜後，黃議禾於同日下午5時46分後之10
  分鐘至20分鐘間，在臺中市○○路與崇德路口附近，以500元
  之價格，販賣不詳數量之愷他命予戴珍心。
(八)99年7月31日中午12時3分許，由戴珍心以其持用之門號000000
  00000號行動電話撥打予黃議禾持用之門號0000000000號行動
  電話聯絡交易愷他命事宜後，黃議禾於同日中午12時3分後(起
  訴書及併辦意旨書均誤載為下午1時3分)之10分至20分鐘間，
  在臺中市○○路與北屯路口，以1000元之價格，販賣約1.7公
  克至1.8公克之愷他命予戴珍心。
(九)99年8月3日晚上9時11分許，由戴珍心以其持用之門號0000000
  000號行動電話撥打予黃議禾持用之門號0000000000號行動電
  話聯絡交易愷他命事宜後，黃議禾隨即於臺中市○○路通豪飯
  店門口附近，以800元之價格，販賣2公克之愷他命予戴珍心。
  惟因黃議禾交付前揭愷他命時，未將夾鏈袋口封好，致戴珍心
  收受前揭愷他命後，毒品散出，戴珍心即於同日晚上9時34分
  許，以其持用之門號0000000000號行動電話撥打予黃議禾持用
  之門號0000000000號行動電話告知此事後，黃議禾於同日9時
  45分許，在前揭地點，補交予戴珍心0.5公克之愷他命。
(十)99年7月20日凌晨2時48分至同日凌晨3時4分許，由黃議禾以其
  持用之門號0000000000號行動電話撥打予鞠愛平持用之門號00
  00000000號行動電話聯絡交易愷他命事宜後，黃議禾即於同日
  凌晨3時4分後之30分鐘間，在臺中市○○路○段與大墩7街口，
  以400元之價格，販賣1公克愷他命予鞠愛平。
(十一)99年7月30日晚上9時許，由黃議禾以其持用之門號0000000000
  號行動電話撥打予鞠愛平持用之門號0000000000號行動電話聯
  絡交易愷他命事宜後，黃議禾隨即在臺中市○○路○段與大墩7
  街口，以400元之價格，販賣1公克愷他命予鞠愛平。
(十二)99年7月24日凌晨5時13分許，由林家帆以其持用之門號000000
  0000號行動電話撥打予黃議禾持用之門號0000000000號行動電
  話聯絡交易愷他命事宜後，黃議禾於同日凌晨5時13分後之30
  分鐘間，在臺中市○○路與太原路口某統一超商前，以2000元
  之價格，販賣4公克愷他命予林家帆。
(十三)於99年6月21日凌晨2時18分許，廖玟婷以其持用之門號000000
  0000號行動電話撥打予黃議禾持用之門號0000000000號行動電
  話聯絡交易愷他命事宜後，黃議禾即於99年6月21日凌晨2時18
  分後之某時許，在廖玟婷臺中市○○路○段301巷86號6樓居所
  樓下，以1000元之價格，販賣2小包重量不詳之愷他命予廖玟
  婷。
二、黃議禾明知MDMA係毒品危害防制條例第2條第2項第2款所規
    定之第二級毒品，且屬安非他命類（Amphetaminelike），
    為藥事法第22條第1項第1款規定之禁藥，不得轉讓。且亦明
    知愷他命為毒品危害防制條例第2條第2項第3款所規定之第
    三級毒品，且係經行政院衛生署明令公告列為管制藥品，除
    依藥事法相關規定製造之注射製劑外，係屬藥事法第20條第
    1 項第1款所稱未經核准擅自製造之偽藥，不得轉讓，竟各
    基於轉讓禁藥MDMA、轉讓偽藥愷他命之犯意，分別為下列犯
    行：
(一)於99年6月30日凌晨1時30分許，黃議禾在臺中市火車站附近，
  無償轉讓MDMA半顆予劉銘詮。劉銘詮即於黃議禾車上施用該半
  顆MDMA。
(二)於99年6月19日晚上8時32分許，由黃寶逵(係黃議禾之胞弟)以
  其持用之門號0000000000號行動電話撥打黃議禾持用之門號
  0000000000號行動電話相約見面後，黃議禾於同日晚上8時32
  分後之30分鐘間，在臺中市○○路○段50巷30弄3號，無償轉讓
  1公克愷他命予黃寶逵施用。
(三)於99年8月4日凌晨1時43分許，由黃寶逵以其持用之門號00000
  00000號行動電話撥打黃議禾持用之門號0000000000號行動電
  話相約見面後，黃議禾於同日凌晨1時43分許後之某時許，在
  臺中市北屯國小大門前，無償轉讓1公克愷他命予黃寶逵施用
  。
三、陳冠璆明知MDMA係毒品危害防制條例第2條第2項第2款所規
    定之第二級毒品，且屬安非他命類（Amphetaminelike），
    為屬藥事法第22條第1項第1款規定之禁藥，不得轉讓，竟基
    於轉讓禁藥MDMA之犯意，於99年9月5日晚上11時至12時許之
    間，在其臺中市○○路85號6樓之3住處，無償轉讓MDMA1顆
    予其女友林姿瑾。
四、嗣經警據報得悉陳冠璆涉有販賣毒品嫌疑，由臺灣臺中地方
    法院檢察署檢察官，就陳冠璆持用之門號0000000000號行動
    電話，向本院聲請核發通訊監察書獲准，執行通訊監察後，
    發覺陳冠璆持用之上門門號與黃議禾持用之門號0000000000
    號、0000000000號行動電話有所聯繫，復再就黃議禾持用之
    上開2門號，向本院聲請核發通訊監察書獲准，而悉上情。
    並經警於99年9月20日分別持本院核發之搜索票至陳冠璆在
    臺中市○區○○路85號6樓之3住處、陳冠璆使用之車牌號碼
    7079-WE號自用小客車執行搜索，共扣得愷他命12包(驗餘淨
    重合計143.9512公克，含包裝袋12個)、MDMA 38顆共分裝成
    5 包(驗餘淨重合計8.7365公克，含包裝袋5個)、大麻2包(
    驗餘淨重合計0.8379公克)、喵喵藍白膠囊18顆(驗餘淨重合
    計2.6626公克)、夾鏈袋3包、愷他命殘渣袋6包、愷他命吸
    食盤1個與吸食工具1盒、電子磅砰1臺、帳冊1張、行動電話
    2 支(分別含有門號0000000000號、0000000000號SIM卡各1
    張) 、茶葉罐1個(起訴書及併辦意旨書漏未記載)。於黃議
    禾在臺中市○○路○段50巷3弄3號住處、黃議禾使用之車牌
    號碼7220-ZM號自用小客車，共扣得愷他命4包(驗餘淨重合
    計10.0082公克，含包裝袋4個)、MDMA4顆(驗餘淨重合計
    1.0515公克，含包裝袋1個)、夾鏈袋1包(夾鏈袋、愷他命4
    包及MDMA4顆，均係黃議禾主動交付員警扣得)、行動電話2
    支(分別含有門號0000000000號、0000000000號SIM卡各1張)
    。
五、案經內政部警政署保安警察第三總隊第一大隊報告臺灣臺中
    地方法院檢察署檢察官偵查起訴。
    理    由
一、證據能力之說明
(一)按被告以外之人於審判外之言詞或書面陳述，除法律有規定
    者外，不得作為證據，刑事訴訟法第159條第1項定有明文。
    查證人林映廷、吳佳燕、林卉洳、楊月珠、黃仲緯、吳柏恕
    、戴珍心、鞠愛平、林家帆、廖玟婷、證人即共同被告黃議
    禾於警詢所為之證述，屬被告以外之人，於審判外之言詞陳
    述，經被告陳冠璆之辯護人於準備程序中爭執其證據能力，
    且查無例外得以之作為證據之各種情形，故依刑事訴訟法第
    159條第1項之規定，上開證人於警詢所述之證述，就被告陳
    冠璆之部分應無證據能力。
(二)按被告以外之人於偵訊中向檢察官所為之陳述，除顯有不可
    信之情況者外，得為證據，刑事訴訟法第159條之1第2項定
    有明文。而所謂不可信情況之認定，法院應審酌被告以外之
    人於陳述時之外在環境及情況，例如：陳述時之心理狀況、
    有無受到外力干擾等，以為判斷之依據，故係決定陳述有無
    證據能力，而非決定陳述內容之證明力。是被告以外之人前
    於偵查中已具結而為證述，除反對該項供述得具有證據能力
    之一方，已釋明「顯有不可信之情況」之理由外，皆得為證
    據；又司法實務運作上，咸認偵查中檢察官向被告以外之人
    所取得之陳述，原則上均能遵守法律規定，不致違法取供，
    被告以外之人於偵查中依法應具結者已具結，向檢察官所為
    之陳述，原則上具有證據能力。另未經被告詰問之被告以外
    之人於偵查中向檢察官所為之陳述，依刑事訴訟法第159條
    之1第2項之規定，原則上屬於法律規定為有證據能力之傳聞
    證據，於例外顯有不可信之情況，始否定其得為證據。是得
    為證據之被告以外之人於偵查中所為之陳述，因其陳述未經
    被告詰問，應認屬於未經合法調查之證據，並非無證據能力
    ，而禁止證據之使用。惟是否行使詰問權，屬被告之自由，
    倘被告於審判中捨棄詰問權，或證人客觀上有不能受詰問之
    情形，自無不當剝奪被告詰問權行使之可言(最高法院99年
    度台上字第4125號判決參照)。經查，證人林映廷、吳佳燕
    、林卉洳、楊月珠、吳柏恕、戴珍心、鞠愛平、林家帆、廖
    玟婷、劉銘詮、黃寶逵、證人即共同被告黃議禾於檢察官偵
    查時以證人身分作證，經檢察官告以具結之義務及偽證之處
    罰，並經具結而陳述，且無證據顯示其等所為證言係遭受強
    暴、脅迫、詐欺、利誘等外力干擾取得，並無顯不可信之情
    況，故其等於檢察官偵訊中之證述，自有證據能力。上開證
    人雖均未經被告黃議禾、陳冠璆於偵查程序為詰問，惟於本
    院審理時，迄至言詞辯論終結前，僅被告陳冠璆之辯護人聲
    請傳喚詰問證人吳佳燕、證人即共同被告黃議禾，除此之外
    ，當事人及辯護人均未聲請傳喚詰問上開2名證人以外之其
    餘證人，且於審判期日經審判長詢問尚有何證據請求調查時
    ，當事人及辯護人均答稱沒有，當事人及辯護人既已認無傳
    喚上開2名證人以外其餘證人之必要，則無不當剝奪被告2人
    詰問權之行使。是本院於審判期日傳喚證人吳佳燕、證人即
    共同被告黃議禾，以證人地位，經合法具結而為證述，且查
    無有遭受強暴、脅迫、詐欺、利誘等外力干擾之顯不可信之
    情況，則上開2名證人於偵查中之證述已屬完足調查之證據
    ，自得作為本件憑斷之論據。而證人吳佳燕、黃議禾以外之
    其餘證人，本院亦於審理中，依法定程序提示上開2名證人
    以外之其他證人之偵訊筆錄，並告以要旨，已為合法調查，
    故上開2名證人以外之其他證人於偵查中之證述，亦得作為
    證據。
(三)按有事實足認被告或犯罪嫌疑人有最輕本刑為3年以上有期
    徒刑之罪，並危害國家安全或社會秩序情節重大，而有相當
    理由可信其通訊內容與本案有關，且不能或難以其他方法蒐
    集或調查證據者，得發通訊監察書；前項通訊監察書，偵查
    中由檢察官依司法警察機關聲請或依職權以書面記載第11條
    之事項，並敘明理由、檢附相關文件，聲請該管法院核發，
    通訊保障及監察法第5條第1項第1款、第2項分別定有明文。
    本案承辦警員對於被告陳冠璆所持用之門號0000000000號號
    行動電話、被告黃議禾所持用之門號0000000000號、0000
    000000號行動電話實施通訊監察，前經本院核准在案，此有
    詳載聲監案號、案由、監察電話、對象之本院通訊監察書附
    卷可稽(見本卷第106頁至第112頁)，係依法所為之通訊監察
    ，並經公訴人、被告2人及其等辯護人於本院審理時均表示
    沒有意見，況審酌電話監聽侵害被告2人權益之種類及輕重
    、對於被告2人訴訟上防禦不利益之程度、犯罪所生之危害
    或實害等情形，兼顧人權保障及公共利益之均衡維護，堪認
    本案電話之通訊監察合於比例原則，應具有證據能力。
(四)復按依據監聽錄音結果予以翻譯而製作之通訊監察譯文，乃
    該監聽錄音內容之顯示，此為學理上所稱之派生證據，屬於
    文書證據之一種。此於被告或訴訟關係人對其譯文之真實性
    發生爭執或有所懷疑時，法院固應依刑事訴訟法第165條之1
    第2項規定勘驗該監聽之錄音帶踐行調查證據之程式，以確
    認該錄音聲音是否為本人及其內容與通訊監察譯文之記載是
    否相符；然如被告或訴訟關係人對其監聽錄音之譯文真實性
    並不爭執，顯無辨認其錄音聲音之調查必要性。是法院於審
    判期日就此如已踐行提示通訊監察譯文供當事人辨認或告以
    要旨，使其表示意見等程式並為辯論者，其所為之調查證據
    程式即無不合（最高法院96年度臺上字第1869號判決意旨可
    參）。查公訴人、被告2人及其等辯護人於本院審理時對於
    卷附之通訊監察譯文內容均表示無意見之旨，即對卷附之通
    訊監察譯文真實性並不爭執，且本院並於審判期日踐行提示
    該通訊監察譯文供當事人及辯護人辨認或告以要旨，使其表
    示意見，而本院審酌該通訊監察譯文之書面作為時之情況，
    亦認為適當作為證據，是卷附之通訊監察譯文係具有證據能
    力。
(五)按法院或檢察官得囑託醫院、學校或其他相當之機關、團體
    為鑑定，或審查他人之鑑定，並準用第203條至第206條之1
    之規定（不包括第202條囑託個人鑑定時應命鑑定人於鑑定
    前具結之規定），而鑑定之經過及其結果，應命鑑定人以言
    詞或書面報告，刑事訴訟法第208條第1項前段及第206條第1
    項分別定有明文。另現行刑事訴訟法關於鑑定之規定，除選
    任自然人充當鑑定人外，另設有囑託機關鑑定制度。依刑事
    訴訟法第198條、第208之規定，不論鑑定人或鑑定機關、團
    體，固均應由法院、審判長、受命法官或檢察官視具體個案
    之需要而為選任、囑託，並依同法第206條之規定，提出言
    詞或書面報告，始符合同法第159條第1項所定得作為證據之
    「法律有規定」之情形，否則所為之鑑定，仍屬傳聞證據。
    然於司法警察機關調查中之案件，為因應實務上，或因量大
    、或有急迫之現實需求，併例行性當然有鑑定之必要者，例
    如毒品之種類與成分、尿液之毒品反應，或者槍、彈有無殺
    傷力等鑑定，基於檢察一體原則，得由該管檢察長對於轄區
    內之案件，以事前概括選任鑑定人或囑託鑑定機關、團體之
    方式，俾便轄區內之司法警察官、司法警察對於調查中之此
    類案件，得即時送請先前已選任之鑑定人或囑託之鑑定機關
    、團體實施鑑定，以求時效（見法務部92年9月1日法檢字第
    0920035083號函參照，刊載於法務部公報第312期）。此種
    由檢察機關概括選任鑑定人或概括囑託鑑定機關、團體，再
    轉知司法警察官、司法警察於調查犯罪時參考辦理之作為，
    法無明文禁止，係為因應現行刑事訴訟法增訂傳聞法則及其
    例外規定之實務運作而為。此種由司法警察官、司法警察依
    檢察官所概括選任之鑑定人或囑託鑑定機關、團體所為之鑑
    定結果，與檢察官選任或囑託為鑑定者，性質上並無差異，
    同具有證據能力。又法律已原則規定為有證據能力者，倘為
    當事人所不爭執者，即無贅敘說明其為有證據能力之必要。
    本件卷附之行政院衛生署草屯療養院99年11月5日草療鑑字
    第0991000006號鑑定書、詮昕科技股份有限公司所出具之濫
    用藥物尿液檢驗報告，分別係各該鑑定機關執行毒品之種類
    與成分及尿液之毒品反應等鑑定事務所出具之書面鑑定報告
    ，依據刑事訴訟法第159條之立法理由及同法第206條規定，
    復審酌上開鑑定報告均係由專業機關人員本於其專業知識及
    儀器所作成，又上開鑑定報告與本案之事實均具有關聯性，
    是可認上開鑑定報告均具有證據能力。
(六)按被告以外之人於審判外之陳述，雖不符刑事訴訟法第159
    條之1至之4等4條之規定，而經當事人於審判程序同意作為
    證據，法院審酌該言詞陳述或書面陳述作成時之情況，認為
    適當者，亦得為證據；當事人、代理人或辯護人於法院調查
    證據時，知有刑事訴訟法第159條第1項不得為證據之情形，
    而未於言詞辯論終結前聲明異議者，視為有前項之同意，同
    法第159條之5定有明文。核其立法意旨，在於傳聞證據未經
    當事人之反對詰問予以核實，原則上先予排除。惟若當事人
    已放棄反對詰問權，於審判程序中表明同意該等傳聞證據可
    作為證據；或於言詞辯論終結前未聲明異議，基於尊重當事
    人對傳聞證據之處分權，暨證據資料愈豐富，愈有助於真實
    發見之理念，且強化言詞辯論主義，使訴訟程序得以順暢進
    行，上開傳聞證據亦均具有證據能力。查本案採為判決基礎
    之證據，除前揭(一)至(五)所示外，當事人及辯護人就其餘
    審判外之陳述，及就以下本案採為判決基礎之文書資料，均
    未曾於言詞辯論終結前爭執其證據能力或聲明異議，本院審
    酌上開陳述及書證作成時之情況，並無違法取證之瑕疵，認
    以之作為證據為適當，揆諸上開規定，該審判外之陳述及文
    書資料均有證據能力。
(七)此外，本案作為判決基礎所引用非供述證據，均與本案待證
    事實具有聯性，且無證據證明有何偽造、變造或公務員違法
    取得之情事，復業經本院依法踐行調查證據程序，依法自得
    作為證據，而均有證據能力。
二、訊據被告黃議禾就上開犯罪事實欄一(一)至(十三)、犯罪事實欄二
    (一)至(三)之犯行，迭據其於警詢、偵查、本院移審訊問、準備
    程序及審理中均坦承不諱。而被告陳冠璆就上開犯罪事實三
    之犯行於偵查、本院移審訊問、準備程序及審理中皆坦承不
    諱，並供承門號0000000000號行動電話為其使用一情，惟矢
    口否認有何犯罪事實欄一(一)至(十三)之販賣MDMA、愷他命之犯行
    ，辯稱：伊沒有與黃議禾一起販賣毒品，伊只有施用毒品而
    已，為警搜索查獲的毒品，是自己要施用的，而其他物品亦
    與販賣毒品無關。又黃議禾販賣毒品的對象若是伊的朋友，
    為何不直接找伊買，要透過黃議禾，讓黃議禾賺一手，而且
    伊的家境不需要伊靠販賣毒品維生云云。被告陳冠璆之辯護
    人則為其辯護稱：陳冠璆並未與黃議禾共同販賣毒品，若陳
    冠璆有共同販賣毒品，對藥腳應會有所掌握，惟藥腳均未指
    認陳冠璆。而陳冠璆亦有施用毒品習慣，故於陳冠璆住處及
    其使用之自用小客車上所扣得毒品，係陳冠璆自行要施用的
    云云。
三、經查:
(一)犯罪事實欄一(一)至(十三)部分
 1、被告黃議禾、陳冠璆確有犯罪事實欄一(一)至(十三)之犯行，迭據
    被告黃議禾供述及證人林映廷、林卉洳、吳佳燕、楊月珠、
    黃仲緯、吳柏恕、戴珍心、鞠愛平、林家帆、廖玟婷、證人
    即共同被告黃議禾等人之證述在卷，茲述如下
(1)被告黃議禾於警詢時供稱：伊以「老闆」或是「站站加」稱
   呼陳冠璆，伊有幫陳冠璆運送或販賣毒品。陳冠璆跟伊說會
   有人打伊0000000000號行動電話，要伊與來電者約地方見面
   ，由伊出面交易毒品，伊都是到陳冠璆住處樓下拿取毒品。
   陳冠璆沒有給伊任何金錢，但有叫伊可從其給予的愷他命拿
   一些起來玩。陳冠璆交代伊愷他命每公克以400元販賣、搖頭
   丸1顆也是以400元販賣。伊就以此價格回帳予陳冠璆。伊與
   陳冠璆每星期結帳1次，伊是將錢拿到陳冠璆住處管理室對面
   公園結帳。陳冠璆每次約交付5至10公克不等之愷他命，每包
   實際重量約3.5公克，搖頭丸則是3至10顆不等。若購毒者要5
   公克的愷他命，伊就整包給客戶，若只要1公克，伊就拿1包5
   公克的愷他命，分裝成每包1公克再賣給購毒者。伊向陳冠璆
   拿取毒品時，是以伊持用之0000000000 號行動電話撥打陳冠
   璆0000000000號行動電話聯絡見面，伊只要打電話予陳冠璆
   ，表示要去找其，陳冠璆就知道伊的毒品賣完了，要再向其
   拿毒品。陳冠璆也會打電話問伊有沒有錢，伊就知道其是要
   跟伊拿販賣毒品的錢。伊在99年7月某日晚上，陳冠璆用0000
   000000號行動電話與伊持用之0000000000號行動電話聯絡，
   要伊去臺中市○○街○街找其，伊到了後，其要伊去高雄拿
   愷他命，陳冠璆拿1萬元給伊，並開車載伊去烏日高鐵站坐高
   鐵去高雄，且告訴伊到高雄後，打某支電話，就會有人來載
   伊，伊當日到高雄後，有聯絡到對方來載伊，對方在車上給
   伊20公克愷他命。之後再載伊去坐客運回臺中，回臺中後陳
   冠璆有來朝馬載伊，並將20公克的愷他命拿走。99年7月12日
   下午15時16分28秒起至99年7月13日2時23分31秒的通話內容
   就是陳冠璆要伊到高雄拿愷他命的過程。99年6月29日伊有販
   賣搖頭丸予吳柏恕。99年8月3日伊有販賣愷他命予戴珍心等
   語在卷(見99年度偵字第22046號卷第14頁至21頁)。
(二)被告黃議禾於偵查時結證稱：伊有於99年6月底中午過後某
    時，在臺中市○○路阿拉丁KTV附近販賣毒品給林映廷，並
    收取500元。伊有在99年8月5日凌晨1時至2時許，在臺中市
    ○○路與美村路口好樂迪KTV前，出售1公克500元愷他命予
    楊月珠。伊有於99年7月13日至15日某日凌晨0時30分，在臺
    中市○○路與中港路某加油站販賣1公克愷他命及1顆搖頭丸
    給黃仲緯，並收取800元。99年6月29日晚上11時49分及99年
    8月4日晚上9時36分後約10分鐘，伊分別在臺中市○○○路
    與文心路口附近，及臺中市○○路92號吳柏恕住處樓下，販
    賣搖頭丸與愷他命予吳柏恕，並收取800元。伊於99年6月15
    日下午5時46分後約20分鐘，伊有在臺中市○○路與崇德路
    口販賣500元的愷他命予戴珍心。伊有於99年7月31日在臺中
    市○○路與北屯路口，販賣1000元，約1.7至1.8公克的愷他
    命予戴珍心。伊有在99年7月20日凌晨3時4分、99年7月30日
    晚上9時許，在臺中市○○路○段與大墩七街口，各販賣400
    元的愷他命予鞠愛平。伊有在99年7月24日凌晨5時13分後約
    30分鐘，在大雅路與太原路口的統一超商販賣愷他命予林家
    帆。伊販賣的愷他命及搖頭丸來源都是陳冠璆，如果伊賣出
    去，伊可以從中拿取一些愷他命來用。販賣毒品所收的錢是
    一個禮拜送交給陳冠璆一次，伊賣出1公克愷他命要交給陳
    冠璆400元。陳冠璆有跟伊說可以從要賣給客戶的愷他命中
    拿一些出來供自己施用，1公克伊大概只賣0.7至0.8公克予
    客人，其他部分伊留下來自己用。陳冠璆1次大概拿4至5包
    愷他命、10顆搖頭丸給伊販賣。陳冠璆會要別人打電話給伊
    ，之後陳冠璆會叫伊接電話，伊再跟對方約定買賣事宜，伊
    也有賣給自己的朋友。因為伊想要施用愷他命，但沒有錢購
    買，伊才會幫陳冠璆販賣毒品。99年7月12日晚上11時許，
    是陳冠璆要伊到高雄買愷他命，當時是陳冠璆將伊載到臺中
    高鐵站坐車，並拿1萬多元給伊，叫伊買20公克愷他命，陳
    冠璆有留對方電話給伊，伊到高雄左營，有打電話給對方，
    對方是25歲左右的男子，該男子開車載伊到別的地方交易愷
    他命，完成交易後，載伊到高雄的客運站坐客運回臺中，回
    臺中後伊把毒品交給陳冠璆等語明確(見99年度偵字第22046
    號卷第41頁至第47頁、第57頁至第61頁)。
(三)被告黃議禾於本院移審時供稱：伊確實有為起訴書附表所載
    的販賣犯行及轉讓搖頭丸予劉銘詮、轉讓愷他命予黃寶逵之
    犯行。而伊販賣的愷他命、搖頭丸來源都是陳冠璆，陳冠璆
    是將毒品放在伊那邊，伊賣出去後，再把錢交給陳冠璆，毒
    品賣完後，伊會跟陳冠璆說，陳冠璆會再補貨給伊。伊通常
    1顆搖頭丸賣400元，1公克愷他命賣400元到500元。伊每販
    賣1顆搖頭丸或1公克愷他命，均是交回400元給陳冠璆。伊
    所得的好處是可以免費施用愷他命，可以從要給藥腳的愷他
    命中，抽取一些愷他命施用等語(見本院卷第16頁至第19頁)
(四)被告黃議禾於本院審理時以證人身分具結證稱：伊在偵查中
    作證內容都是實在的。伊與陳冠璆販賣毒品的模式為，陳冠
    璆會先拿毒品放在伊這邊，而陳冠璆有拿1支門號000000000
    0號行動電話給伊，跟伊說會有人打這支電話，如果有人打
    來，伊就去送毒品，伊接到購毒者的來電，就會拿陳冠璆放
    在伊這邊的毒品去送，嗣後再把販賣的錢交給陳冠璆。伊與
    陳冠璆約1星期會帳1次，會帳就是伊將賣毒品的錢交給陳冠
    璆，陳冠璆會再拿一些毒品放在伊這裡，再由伊拿去賣。陳
    冠璆每次約交愷他命5包，每包約有3.5公克，搖頭丸10顆予
    伊，而伊每賣愷他命1包要交給陳冠璆1800元、搖頭丸1顆交
    400元。99年7月12日去高雄買愷他命的情形為陳冠璆打電話
    予伊，要伊去找其，伊騎機車到一中街的歐跑找陳冠璆後，
    陳冠璆就載伊去高鐵站，並交給伊1萬元去高雄買毒品，伊
    買到毒品後坐客運回來，到臺中已是凌晨3點多，陳冠璆開
    車來接伊，伊在車上把買回來的毒品交給陳冠璆。伊有一點
    覺得是被用毒品控制。幫陳冠璆賣毒品期間，伊主要經濟來
    源是家裡，當時工作不穩定等語在卷(見本院卷第193頁至第
    195頁)。
2、被告黃議禾確有於犯罪事實欄一(一)至(十三)所載時間、地點，由
   其出面販賣毒品予他人等事實，除據被告黃議禾上開供述及
   證述外，復有下列證據可為佐證，茲分述如下：
(1)犯罪事實欄一(一)部分：
證人林映廷於警詢時證述：伊於99年6月份在臺中市○○區○
  ○路阿拉丁KTV向綽號老鼠之男子以500元購買愷他命1小包，
  伊係以持用之門號0000000000號行動電話撥打0000000000 號
  行動電話與老鼠聯絡等語(見99年度他字第2183號卷第9頁)，
  並指認被告黃議禾即是綽號老鼠之人，有保安警察第三總隊指
  認犯罪嫌疑人紀錄表1紙可稽(見99年度他字第2183號卷第14頁
  ) 。證人林映廷復於偵查中證稱：伊問伊朋友阮之騫(綽號捲
  毛)購買愷他命的管道，阮之騫就給伊黃議禾的電話，伊在99
  年6 月底某日中午過後，打電話給黃議禾，問黃議禾有無愷他
  命，在電話中伊直接說要500元的愷他命，並約在阿拉丁見面
  交易，見面後黃議禾給伊1包愷他命，伊給黃議禾500元等語(
  見99年度他字第2183號卷第19頁至第20頁)。證人林映廷於警
  詢、偵查中，就交易愷他命之地點、數量、價格等細節前後證
  述一致，並無矛盾，且於偵查中甚且具結作證，擔保其證詞之
  真實性，其應無甘冒偽證罪之處罰，誣指被告黃議禾出面為此
  次交易毒品犯行，而為虛偽證述之必要，是其證詞堪以採信，
  被告黃議禾有出面為此次販賣毒品犯行，堪以認定。
(2)犯罪事實欄一(二)部分:
證人吳佳燕於警詢時證稱(此部分對被告陳冠璆無證據能力)：
  伊使用的行動電話號碼為00000000 00號，門號0000000000號
  行動電話於99年5月23日晚上7時10分44秒的通訊監察譯文係伊
  與綽號球球之男子的通聯，當時伊同事林卉洳拜託伊幫其介紹
  購買愷他命或搖頭丸，伊知道球球有在販賣愷他命或搖頭丸，
  所以才打電話問球球，並將林卉洳的行動電話0000000000號留
  給球球。伊是因為球球的女朋友林姿瑾告知球球有在販賣愷他
  命及搖頭丸，伊才知道球球有在販賣毒品。伊沒有向球球買過
  毒品，但如果有公司同事或客戶向伊詢問哪裡可以購買愷他命
  及搖頭丸時，伊會告知球球有在販賣。伊通常是撥打球球電話
  聯繫後，再由伊的同事或客人自己與球球約定地點交易等語(
  見99年度他字第2183號卷第39頁至第40頁)，並指認綽號球球
  之人即是被告陳冠璆，有保安警察第三總隊指認犯罪嫌疑人紀
  錄表1紙可稽(見99年度他字第2183號卷第42頁)。其繼於偵查
  中結證稱:伊是透過陳冠璆的女友林姿瑾認識陳冠璆，且因林
  姿瑾告知伊才知道陳冠璆有在賣毒品，伊的行動電話為
  0000000000號，伊有介紹他人向陳冠璆買毒品，即林卉洳，還
  有其他人，但伊忘記名字，是同事或客人。(提示99年5月23日
  通訊監察譯文)就是伊給陳冠璆，林卉洳的電話等語(見99年度
  他字第2183號卷第48頁至第49頁)。
證人林卉洳於警詢時證稱(此部分對被告陳冠璆無證據能力):
  伊在金錢豹酒店擔任公關，行動電話門號0000000000號是伊同
  事吳佳燕使用，門號0000000000號撥打給綽號球球男子的通訊
  監察譯文中，提到「我朋友要找你，我給你她電話好不好，00
  00000000號」，該譯文內容是因為99年5月23日晚上7時9分10
  秒，伊向吳佳燕詢問購買愷他命的管道，吳佳燕撥打給藥頭，
  並將伊使用的0000000000號給藥頭，當天是一位客人向伊借電
  話使用並要伊代為聯絡購買毒品等語(見99年度他字第2183號
  卷第53頁至第54頁)。其再於偵查中結證稱:(提示99年5月23日
  晚上7時10分監聽譯文內容)伊使用的行動電話號碼是00000000
  00號，是在當天晚上7時9分撥打電話給吳佳燕，因客人要買愷
  他命，伊問吳佳燕有無管道，吳佳燕留了伊的電話給對方後，
  對方有打伊的行動電話，但不是伊接聽，應該是客人或同包廂
  的其他小姐接的等語(見99年度他字第2183號卷第63頁至第64
  頁)。
並有證人吳佳燕與被告陳冠璆於99年5月23日晚上7時10分許由
  證人吳佳燕0000000000(B)發話，被告陳冠璆0000000000號(A)
  受話:「B:我朋友要找你。A:嘿，嗯。B:我給妳她電話好不好
  。A:好。B:0000000000。A:好。」之通訊監察譯文、被告陳冠
  璆於99年5月23日晚上7時13分4秒由被告陳冠璆0000000000號
  (A) 發話，被告黃議禾0000000000號(B)受話:「A:接電話。B:
  好。」之通訊監察譯文在卷足憑(見99年度他字第2183號卷第
  44頁)。佐以證人林卉洳持用之門號0000000000號於99年5月23
  日之通聯紀錄，可知證人林卉洳於99年5月23日晚上7時9分10
  秒撥打予證人吳佳燕持用之門號0000000000號行動電話，而於
  99年5月23日晚上7時14分30秒，由被告黃議禾持用之門號
  00000000 00號行動電話撥打至林卉洳上開門號，且於同日晚
  上7時56分24秒至同日晚上8時7分13秒，被告黃議禾持用之門
  號000000000 0號行動電話與林卉洳上開門號共有4次通話紀錄
  等情，有林卉洳上開門號之通聯紀錄附卷可稽(見99年度他字
  第2183號卷第45頁至第46頁)。而證人吳佳燕、林卉洳與被告2
  人之間並無仇恨怨隙，且證人吳佳燕、林卉洳於偵查中，均已
  具結擔保其證詞之真實性，實無甘冒偽證罪責，故意攀誣構陷
  被告2人為上開犯行之必要。又證人吳佳燕、林卉洳於警詢、
  偵查中所為之證述均屬一致，並未翻異其等證詞，復與上開通
  訊監察譯文、通聯紀錄互核相符，故證人吳佳燕、林卉洳上開
  證述應足採信。堪認於99年5月23日晚上，因林卉洳服務之客
  人有購買愷他命之需求，林卉洳於同日晚上7時9分許即撥打同
  事吳佳燕之電話，詢問有無購買愷他命的管道，而吳佳燕因知
  悉被告陳冠璆有在販賣毒品，即於同日晚上7時10分許撥打電
  話予被告陳冠璆，並將林卉洳之電話告知被告陳冠璆，被告陳
  冠璆隨即於同日晚上7時13分聯絡被告黃議禾，由被告黃議禾
  出面與對方聯絡交易愷他命事宜，而被告黃議禾即於同日晚上
  7時14分許，立刻撥打林卉洳上開門號與欲購買毒品之人聯絡
  ，並接續於同日晚上7時56分許至同日晚上8時7分許多次聯絡
  等事實無訛，而被告黃議禾業已自承其確實有在金錢豹與一個
  男客交易，有此次犯行在卷(見本院卷第16頁、第192頁)。衡
  情，當日係因林卉洳服務的男客有購買愷他命的需求，而主動
  要求林卉洳尋找購買管道，復參以當日被告黃議禾與林卉洳持
  用之上開門號有頻繁聯絡，而被告黃議禾亦自承有交易完成，
  足證被告黃議禾確有此次販賣毒品犯行至明，雖其因本次犯行
  時間已為久遠，且販賣毒品之次數過多，對於本次交易細節記
  憶不清，無法詳為描述，惟仍無礙於認定其此次犯行之成立。
  而其對於此次販賣毒品所得雖已不復記憶，惟其業已供承通常
  陳冠璆交付的愷他命1包約有5公克，若客戶需要1公克，其就
  將該包愷他命分裝成每包1公克後販賣予客戶，而1公克愷他命
  通常以400元價格售出等語(見99年度偵字第22046號卷第15頁
  至第16頁)，且參以其於本案所為其餘販賣愷他命予他人之犯
  行，均是收取400元至500元不等之價金，並交付愷他命予購毒
  者等情，可見其販毒模式確為至少以1公克愷他命為交易標的
  ，故就其本次販賣愷他命之犯行，爰以其所述最低交易價格
  400元計算。
證人吳佳燕固於本院審理中，經被告陳冠璆之辯護人行主詰問
  時結證稱:(提示99年度他字第2183號卷第39頁警詢筆錄及第44
  頁通訊監察譯文)0000000000號行動電話是伊使用的，該譯文
  通聯對象是使用0000000000行動電話的球球之人，伊在警詢說
  與球球聯絡是要買毒品，是警察做的筆錄，伊不記得在警詢有
  回答警方說「知道陳冠璆有在販賣愷他命及搖頭丸，是根據陳
  冠璆的女朋友林姿瑾跟你說的」這句話。(提示99年9月20日偵
  查筆錄)(問:你為何在偵查中會跟檢察官說有介紹林卉洳及其
  他人，同事或客人向陳冠璆買毒品?)伊沒有介紹別人跟陳冠璆
  買毒品，伊只是打話給陳冠璆，把林卉活的電話號碼給陳冠璆
  等語(見本院卷第144頁)。惟經檢察官於本院審理時當庭勘驗
  證人吳佳燕於99年9月20日之偵訊錄影光碟，勘驗結果為:「1
  、證人吳佳燕一人在庭，檢察官先詢問證人年籍資料。2、其
  次詢問證人是否認識陳冠璆，證人回答認識，檢察官告知請證
  人就陳冠璆的事項作證。3、命證人具結並告以偽證之處罰，
  證人即按法警提供之證人結文，朗誦結文後簽名具結。4、檢
  察官提示犯罪嫌疑人紀錄表請證人指認陳冠璆，證人回答是編
  號六號。5、以下詢問內容與筆錄記載順序相符，另證人回答
  內容大致與筆錄記載相符。6、檢察官詢問時態度平和，證人
  身旁無任何干擾，證人回答時均自由陳述，陳述時無任何遲疑
  、緊張或惶恐情事。7、針對檢察官詢問有無介紹其他人向陳
  冠璆購買毒品一事，證人直接回答「有」，林卉洳，並告訴書
  記官「洳」字是如何書寫，是如字旁邊三點水，並且建議用注
  音打字，其後解釋所謂介紹客人跟陳冠璆購買毒品之情事。」
  等情(見本院卷第144頁至第145頁之100年3月24日審判筆錄)，
  而證人吳佳燕於勘驗上開偵訊光碟結束後，審判長依職權訊問
  時證稱:伊現在忘記為何要把林卉洳的電話號碼告訴陳冠璆，
  伊在地檢署作證時記得比較清楚等語(見本院卷第145頁)。堪
  認證人吳佳燕於審理中辯護人為主詰問時翻異前詞，明顯為迴
  護被告陳冠璆之語，委不足取。
(3)犯罪事實欄一(三)部分:
證人楊月珠於警詢時證稱：伊於99年8月4日有以持用的000000
  0000號電話撥打綽號老鼠之人的0000000000號電話，向老鼠買
  愷他命。伊與老鼠約在臺中市○○路與美村路口好樂迪KTV交
  易，伊向老鼠買1包愷他命，伊有交給老鼠500元等語(99年度
  他字第2183號卷第68頁至第70頁)，並指認綽號老鼠之人即為
  被告黃議禾，有保安警察第三總隊指認犯罪嫌疑人紀錄表1紙
  可稽(見99年度他字第2183號卷第72頁)。證人楊月珠復於偵查
  中證稱：伊與綽號老鼠之人在99年8月5日凌晨1時至2時許，在
  臺中市○○路與美村路口好樂迪KTV前向老鼠以500元購買1公
  克愷他命。伊是先於99年8月4日晚上11時許，以0000000000號
  電話撥打予綽號老鼠之人的0000000000號電話，問老鼠那邊有
  沒有毒品，老鼠說等一下會打跟伊，之後老鼠再打電話問伊要
  什麼，伊說要愷他命，2人就相約見面交易毒品等語(見99年度
  他字第2183號卷第79頁至第80頁)。核與證人楊月珠與被告黃
  議禾於99年8月4日晚上11時4分許由證人楊月珠0000000000(B)
  發話，被告黃議禾0000000000號(A)受話:「B:我問你喔，你那
  裡現在有什麼?A:ㄟ。B:有沒有我上次吃的那個?A：就差不多
  拉。B:那是什麼?A:一樣啊。B:好，那我要。A:我等一下打給
  你好不好?B:阿?A:我等一下打給你好不好?B:為什麼?A:沒有，
  我等一下打給你阿，我現在忙。B:快點。A:好啦好啦拜拜。」
  之2人聯絡交易愷他命之通訊監察譯文內容相符(見99年度他字
  第2183號卷第75頁)。
(4)犯罪事實欄一(四)之部分:
除據被告黃議禾坦承不諱外，核被告黃議禾與被告陳冠璆於99
  年7月12日晚上8時32分47秒由被告陳冠璆0000000000(B)發話
  ，被告黃議禾0000000000號(A)受話:「A:喂。B:你過來歐跑這
  裡，轉角這裡。A:喔好。」、於同日晚上10時0分44秒由被告
  陳冠璆0000000000(B)發話，被告黃議禾0000000000號(A)受話
  :「B:OK嗎?A:我上車了。B:喔好好。A:拜拜。B:要走後面車廂
  自由座耶。A:我知道我知道。B:你知道喔。A:嗯，拜拜。」、
  於同日晚上10時8分19秒由被告黃議禾0000000000號(A)發簡訊
  :「A:會停嘉義、台南，到左營11點整。」、於同日晚上10時9
  分42秒由被告陳冠璆0000000000(B)發話，被告黃議禾0000000
  000號(A)受話:「A:喂。B:那你看能不能趕最後一班11點59分
  的。A:回來嗎?B:ㄟ阿。A:好，我盡量趕看看。B:買票你都會
  喔。A:我會我會。B:OK，好，小心。A:拜拜。」、於同日晚上
  10時20分由被告陳冠璆0000000000(B)發話，被告黃議禾00000
  00000號(A)受話:「B:你回來的時候要把票根留著喔。A:票根?
  B:ㄟ阿。A:喔好，我知道了。B:你回來可能來不及坐最後一班
  了。A:來不及嗎?B:你到那邊再跟他講。A:好，不然我自己再
  看看。B:好。A:拜拜。」、於同日晚上10時59分32秒由被告黃
  議禾0000000000號(A)發話，持用門號0000000000號販毒者(B)
  受話:「A:喂，你好，我到了。B:你到了?A:對。B:你直走，走
  出外面那個，你要走下去喔，你就在你那樓走出來，你知道要
  怎麼走嗎?A:走出去。B:我現在快到了。A:你到了嗎?B:我快到
  了。A:喔好拜拜。」、持用門號0000000000號販毒者(B)發話
  ，被告黃議禾0000000000號(A)受話:「B:你現在走到上面來。
  A:對，上來了，上來了。B:你走到4樓嗎?A:4樓。B:走到4樓，
  你問他們4樓停車怎麼走。A:4樓停車場。B:對，4樓停車場。
  A:好，我等一下打給你喔」、被告黃議禾0000000000號(A)發
  話，持用門號0000000000號販毒者(B)受話:「A:我到了。B:你
  上來了喔?A:上來4樓嗎?B:他有跟你說我的車嗎?A:有啊。B:有
  喔，我在廁所，等我一下。A:喔好，我等一下。」、於99年7
  月13日凌晨2時23分31秒由被告陳冠璆0000000000(B)發話，被
  告黃議禾0000000000號(A)受話:「B:你在哪裡?A:我還在路上
  。B:還沒到喔?A:還沒。B:到哪裡了?A:彰化。B:到彰化而已。
  A:對啊。B:是喔。A:到了再打給你。B:你是坐什麼?A:坐和欣
  。B:好，快到了打給我。A:好拜拜。」、被告黃議禾00000000
  00號(A)發話，被告陳冠璆0000000000號(B)受話:「A:我到了
  。B:你到了?不是快到了叫你打給我?A:我睡著。B:喔喔，拜拜
  。」、被告陳冠璆0000000000(B)發話，被告黃議禾000000000
  0號(A)受話:「B:你在哪裡下車?A:等一下，我看一下，就是和
  欣啊。B:哪一個和欣?A:在那個朝富路跟那個什麼路口忘記了
  。B:全家?A:對全家，國光客運這裡。B:喔好好。」之被告黃
  議禾與被告陳冠璆、被告黃議禾與持用門號0000000000號販毒
  者之通訊監察譯文內容相符(見99年度偵字第22046號卷第23頁
  至第25頁)。足見被告黃議禾此部分自白，確與事實相符，被
  告黃議禾確有為此次販入愷他命犯行，堪以認定。
證人即共同被告黃議禾固於本院審理時證稱:伊是因為對方藥
  頭告知是愷他命，而確定販入的是愷他命，伊只有打開看一下
  ，沒有驗貨等語(見本院卷第193頁)。惟依被告黃議禾之自白
  、證述，及前揭通訊監察譯文內容，堪認此次販入愷他命犯行
  ，係由被告陳冠璆事先已與對方藥頭聯繫妥當，由被告黃議禾
  前去高雄交易，而被告黃議禾於販入愷他命後，立即返回臺中
  並交予被告陳冠璆，果若被告黃議禾所販入之物品並非愷他命
  ，則於交付予被告陳冠璆收受後，陳冠璆應當會查悉，並詢問
  被告黃議禾，究明是否遭對方藥頭詐騙或遭被告黃議禾調包等
  可能情況，惟被告陳冠璆事後並無質疑被告黃議禾交付之物品
  成分等舉止，可見被告黃議禾係販入愷他命無訛。
證人黃仲緯於偵查中證稱:伊最近一次是在99年7月13日至同年
  月15日凌晨之間，在臺中市○○○路與中港路口附近之某朋友
  住處施用搖頭丸及愷他命，當次施用的搖頭丸及愷他命是向綽
  號老鼠之人購買的。伊是在99年7月13日至同年月15日凌晨12
  時許，以0000000000號電話撥打老鼠使用的0000000000號行動
  電話，伊要老鼠過來找伊，老鼠就知道要拿什麼毒品給伊，伊
  與老鼠在文心路與中港路的某加油站見面。通話完後約半小時
  左右，老鼠即拿愷他命及搖頭丸給伊，伊拿800元給老鼠。老
  鼠當日是開白色喜美車前來等語(見99年度他字第2183號卷第
  92-1頁)，並指認綽號老鼠之人即是被告黃議禾，有保安警察
  第三總隊指認犯罪嫌疑人紀錄表1紙可稽(見99年度他字第2183
  號卷第86頁)。證人黃仲緯就交易搖頭丸及愷他命之地點、數
  量、價格等細節證述明確，且其並指述被告黃議禾是開白色車
  輛前來交易，與被告黃議禾自承:會駕駛伊父親所有的白色自
  小客車販賣毒品等語相符(見99年度他字第2183號卷第58頁)，
  且證人黃仲緯業已具結作證，擔保其證詞之真實性，其應無甘
  冒偽證罪之處罰，誣指被告黃議禾出面為此次交易毒品犯行，
  而為虛偽證述之必要，是其證詞堪以採信，被告黃議禾有出面
  為此次販賣毒品犯行，亦堪以認定。
(5)犯罪事實欄一(五)、(六)之部分:
證人吳柏恕於警詢中證稱:伊是向綽號老鼠之人購買毒品，伊
  是以0000000000號電話打給老鼠使用的0000000000號電話聯絡
  買毒品。伊於99年6月29日、同年8月4日有向黃議禾購買毒品
  ，99年6月29日晚上11時42分8秒至同日晚上11時49分、99年8
  月4日晚上8時13分47秒至同日晚上9時36分11秒之伊與老鼠聯
  絡的通訊監察譯文就是聯絡購買毒品等語(見99年度他字第218
  3號卷第98頁至第99頁)，並指認綽號老鼠之人即是被告黃議禾
  ，有保安警察第三總隊指認犯罪嫌疑人紀錄表1紙可稽(見99年
  度他字第2183號卷第101頁)。復於偵查中證稱:伊於99年6月29
  日有打電話與黃議禾聯絡，約在臺中市○○路與文心路口見面
  交易，譯文中的「車」是搖頭丸的名稱，伊會問黃議禾有沒有
  車，就是有無何種樣式的搖頭丸，伊這次買的是代號三菱的搖
  頭丸，三菱即是車的意思，是在99年6月29日晚上11時49分後
  約過5至10分鐘左右完成交易，黃議禾給伊搖頭丸及愷他命，
  伊有給黃議禾錢。伊另於99年8月4日打電話與黃議禾聯絡買毒
  品，譯文中的飲料是伊與賣家交易搖頭丸的暗語，這次相約在
  伊至善路住處樓下交易，大概是99年8月4日晚上9時36分後5至
  10分鐘內完成交易，黃議禾給伊愷他命及搖頭丸，伊有交錢給
  黃議禾等語(見99年度他字第2183號卷第111頁)。核之證人吳
  柏恕與被告黃議禾於99年6月29日晚上11時42分許由證人吳柏
  恕0000000000(B)發話，被告黃議禾000 0000000號(A)受話:「
  A:你在那B:我要看車，你有車可以給我看嗎?A:有呀。
  B:有什麼車?A:你在那裡?B:你有什麼車你跟我講嘛!A:你等我
  一下，我等一下打給你，我在忙一下。」、99年8月4日晚上8
  時13分許11時42分許由被告黃議禾0000000000號(A)發話，證
  人吳柏恕0000000000(B)受話:「B:你在幹麻?A:沒有拉。B:你
  在睡覺喔?A:對阿。B:你現在有空嗎?A:你等一下拉，因為我要
  去找我朋友拿一下東西。B:我問你喔，你上一次給我的飲料，
  我向你叫的話，你會幫我送一樣的喔?A:啊?B:你上次拿給我的
  阿。A:我晚一點找你再講好不好。B:好。A:我再打給你。」之
  2人聯絡交易搖頭丸及愷他命之通訊監察譯文內容相符(見99年
  度他字第2183號卷第105頁至第106頁)。
證人吳柏恕固證稱其上開2次向被告黃議禾購買毒品所交付之
  價金均為1000元，與被告黃議禾供述均係收取800元價金不符
  。而販賣毒品案件，就犯罪所得之計算部分，除被告就販賣之
  價量俱臻明確供述，否則常難查得實情，且因證人記憶有限與
  時間流逝因素，復無從精確算知被告販賣毒品所獲利潤之數額
  ，而依被告黃議禾所述其販賣1公克愷他命之價格約為400至
  500元、1顆搖頭丸則為400元，是本案僅就卷內現有之事證，
  依罪疑唯輕原則，爰以最低金額即被告黃議禾所述之800元價
  格，計算被告黃議禾此2次販賣毒品所得。
(6)犯罪事實欄一(七)、(九)部分
證人戴珍心於警詢時證稱:99年6月15日伊有向綽號老鼠之人購
  買愷他命，伊於當天先以0000000000號電話撥打老鼠00000000
  00號電話聯絡，是在臺中市○○路與崇德路口星巴克咖啡店交
  易，伊向老鼠買1包愷他命500元，完成交易後各自離去。伊另
  於99年7月31日以0000000000號電話與老鼠0000000000號電話
  聯絡買毒品，是在臺中市○○路與北屯路口交易，伊向老鼠買
  1 包愷他命1000元，完成交易後各自離開等語(見99年度他字
  第2183號卷第117頁至第118頁)。並指認綽號老鼠之人即是被
  告黃議禾，有保安警察第三總隊指認犯罪嫌疑人紀錄表1紙可
  稽( 見99年度他字第2183號卷第122頁)。其復於偵查中結證稱
  :99 年6月15日下午5時46分54秒，伊以0000000000號電話與持
  用0000000000號電話之人聯絡購買愷他命，約在漢口路與崇德
  路口見面交易，本來是買1000元，但後來覺得太貴，只買1半
  。9 9年7月31日是以0000000000號電話與0000000000號電話通
  話聯絡購買愷他命，因為上次買過，所以這次通話沒有講得很
  細，此次是在文心路附近見面交易。與伊交易的人就是伊在警
  局指認的被告黃議禾等語(見99年度他字第2183號卷第141 頁)
  。另有證人戴珍心與被告黃議禾於99年6月15日下午5時46 分
  許由證人戴珍心0000000000(B)發話，被告黃議禾0000000000
  號(A)受話:「B:因為我現在聯絡不到我朋友，我現在身上沒有
  這麼多那。A:是喔。B:對呀。A:我剛還想說我去找你說。…B:
  那如果一半可以嗎?A:一半，你在哪?B:我現在在那個崇德路與
  漢口路。A:還是我過去找你。B:所以可以喔？A:對呀，那我過
  去找你嗎？B:好，那要約那邊？A：你是崇德路與漢口路喔?B:
  對呀。A:還是你在那邊等我就好了。B:你是走崇德路對不對
  ?A:一中這裡走崇德路過去。B:對呀，看到漢口路左轉，就是
  左手邊有一間星巴克。A：喔好，那你在星巴克等我。B：嘿，
  在漢口路上等你。A：好。」、99年7月31日中午12時3分許由
  證人戴珍心0000000000(B)發話，被告黃議禾0000000000號
  (A)受話:「B:喂，我快到了。A:你到那邊。B:我現在在北屯文
  心呀。A:喔好。」之2人聯絡交易愷他命之通訊監察譯文在卷
  足憑(見99年度他字第2183號卷第130 頁、第136頁)。
(7)犯罪事實欄一(九)部分
除據被告黃議禾坦承不諱外，復有其與戴珍心於99年8月3日晚
  上9時11分許由證人戴珍心0000000000(B)發話，被告黃議禾
  0000000000號(A)受話:「B:到那裡了?A:我到了呀。B:到了喔
  ，好拜拜。」、同日晚上9時34分由證人戴珍心0000000000(B)
  發話，被告黃議禾0000000000號(A)受話:「B:你皮包剛剛沒有
  蓋起來，我的錢掉的滿口袋都是。A:真的假的。B:對呀，現在
  滿口袋都是零錢。A:還是我晚一點再去找你，剩下的零錢你先
  花，我晚一點再去找你好不好，你在哪?B:剛剛那邊。A:剛剛
  的公園喔?B:嗯。A:好，我去找你。」、同日晚上9時11分許由
  證人戴珍心0000000000(B)發話，被告黃議禾0000000000號(A)
  受話:「B:你要多久到?A:我快到了。B:我在廁所等你呀。A:好
  ，拜拜。」之2人聯絡交易愷他命之通訊監察譯文在卷足憑(見
  99年度偵字第22046號卷第29頁)。
(8)犯罪事實欄一(十)、(十一)部分
證人鞠愛平於偵查中證稱:(提示99年7月20日通訊監察譯文)伊
  於99年7月20日晚間與對方通話是為了購買愷他命，掛掉電話
  後半小時左告，伊就與黃議禾在河南路四段和大墩七街口見面
  ，伊購買1公克愷他命，是一手交錢一手交貨。(提示99年7 月
  30日通訊監察譯文)伊這一次也是要愷他命，大概是在99年7月
  30日晚上9時許，與黃議禾於河南路四段與大墩七街口見面，
  伊購買1公克等語(見99年度他字第2183號卷第156頁至157 頁)
  ，並指認被告黃議禾即是販賣毒品予其之人(見99年度他字第
  2183號卷第156頁、第148頁)。另有被告黃議禾與證人鞠愛平
  於99年7月20日凌晨2時48分許由被告黃議禾0000000000號(A)
  發話，證人鞠愛平0000000000(B)受話:「A:鞠哥嗎?B:ㄟA:我
  是英哥(音譯)朋友。B:我知道。A:你說你在河南路跟哪裡?B:
  河南路四段大墩七街。A:好我到了打給你。B:好。A:拜拜。」
  、於同日凌晨3時4分許由被告黃議禾0000000000號(A)發話，
  證人鞠愛平0000000000(B)受話:「A:我到了。B:好。A:我在全
  家。B:阿?A:全家嗎?B:沒看到。A:是嗎?B:你有看到我嗎?A:我
  沒有耶。B:我在這裡啊。A:喔好好，我看到了。」、於99年7
  月30日由證人鞠愛平0000000000( B)發話，被告黃議禾000000
  0000號(A)受話:「B:到了嗎?A:快到了，你可以出來了。B:我
  已經在樓下了。A:好，拜拜。」之2人聯絡交易愷他命之通訊
  監察譯文在卷足憑(見99年度他字第2183號卷第150頁至第152
  頁)。
證人鞠愛平固證稱其上開2次向被告黃議禾購買毒品所交付之
  價金均為500元，與被告黃議禾供述均係收取400元價金不符。
  而販賣毒品案件，就犯罪所得之計算部分，除被告就販賣之價
  量俱臻明確供述，否則常難查得實情，且因證人記憶有限與時
  間流逝因素，復無從精確算知被告販賣毒品所獲利潤之數額，
  而依被告黃議禾所述其販賣1公克愷他命之價格約為400至500
  元，是本案僅就卷內現有之事證，依罪疑唯輕原則，爰以最低
  金額即被告黃議禾所述之400元價格，計算被告黃議禾此2次販
  賣毒品所得。
(8)犯罪事實欄一(十二)部分
證人林家帆於警詢中證稱:伊使用的行動電話號碼為000000000
  0號，伊於99年7月24日凌晨5時13分，有撥打予持用000000000
  0號行動電話之人通聯，伊是要向對方買愷他命，通話完後半
  小時左右，在大雅路與太原路路口之7-11便利商店交易，對方
  開一輛白色的車輛前來，伊拿錢給對方，對方給伊約4公克的
  愷他命等語(見99年度他字第2183號卷第182頁)。其繼於偵查
  中結證稱:(提示門號0000000000與門號0000000000號，於99年
  7月24日凌晨5時13分27秒之通訊監察譯文)該譯文是伊向對方
  購買愷他命的通話，對方開一輛白色的雅歌來交易，伊購買了
  4公克的愷他命，當場交錢給對方等語(見99年度他字第2183號
  卷第183頁)。另有證人林家帆於99年7月24日凌晨5時13分許由
  證人林家帆0000000000(B)發話，被告黃議禾0000000000號(A)
  受話:「A:喂。B:我剛英的朋友。A:ㄟ。B:你有再忙嗎?A:我現
  在有空，我在精誠路。B:精誠路喔，精誠跟中港，…太原跟那
  個大雅好不好?A:太原跟大雅。B:對。A:喔好。B:好。A:拜拜
  。」、「A:喂，我到了。B:你在哪邊?我在7-11對面。A:7-11
  對面?B:你到7-11這邊。A:好」之2人聯絡交易愷他命之通訊監
  察譯文在卷足憑(見99年度他字第2183號卷第191頁)。
證人林家帆固證稱其上開向被告黃議禾購買毒品所交付之價金
  為2500元，與被告黃議禾供述係收取2000元價金不符(見本院
  卷第17頁)。而販賣毒品案件，就犯罪所得之計算部分，除被
  告就販賣之價量俱臻明確供述，否則常難查得實情，且因證人
  記憶有限與時間流逝因素，復無從精確算知被告販賣毒品所獲
  利潤之數額，而依被告黃議禾所述其販賣1公克愷他命之價格
  約為400至500元，是本案僅就卷內現有之事證，依罪疑唯輕原
  則，爰以最低金額即被告黃議禾所述之2000元價格，計算被告
  黃議禾此次販賣毒品所得。
(9)犯罪事實欄一(十三)部分:
證人廖玟婷於警詢中證稱:99年6月21日凌晨2時18分43秒，伊
  傳給綽號老鼠之人的簡訊內容提及2件牛仔褲的意思為，牛仔
  褲指愷他命，2件是要2份愷他命，1件為500元，2件1000元等
  語(見99年度他字第2183號卷第233頁)。並指認綽號老鼠之人
  即是被告黃議禾，有保安警察第三總隊指認犯罪嫌疑人紀錄表
  1紙可稽(見99年度他字第2183號卷第238頁)。其復於偵查中證
  稱:99年6月21日凌晨2時18分，伊有以持用的門號0000000000
  號傳簡訊至老鼠使用的0000000000號電話，伊說要2件牛仔褲
  是表示要向老鼠買2包愷他命，1包500元，該次共買1000元愷
  他命，當天在伊河南路居處的樓下完成交易，伊給老鼠1000元
  ，老鼠給伊2包愷他命等語(見99年度他字第2183號卷第241頁
  至第242頁)。另有證人廖玟婷於99年6月21日凌晨2時18分許由
  證人廖玟婷0000000000(B)傳簡訊，被告黃議禾0000000000號
  (A)收簡訊:「B:好…2件牛仔褲。」之2人聯絡交易愷他命之通
   訊監察譯文在卷足憑(見99年度他字第2183號卷第236頁)。
(10)綜上證據調查結果，被告黃議禾之自白，核與證人林映廷、
    吳佳燕、林卉洳、楊月珠、黃仲緯、吳柏恕、戴珍心、鞠愛
    平、林家帆、廖玟婷所證述之交易毒品情節相符，且就販賣
    毒品予證人楊月珠、吳柏恕、戴珍心、鞠愛平、林家帆、廖
    玟婷之犯行部分，尚有通訊監察譯文可稽，而被告黃議禾與
    上開證人等之通訊監察譯文，雖未明示購買毒品，惟衡之MD
    MA及愷他命，分屬第二級、第三級毒品，若予以販賣，係屬
    違法之行為，為治安機關所嚴查，此為眾所周知，毒品交易
    均於隱密下進行，其以通信聯絡亦鮮有明白直接以「毒品」
    、「搖頭丸」、「MDMA」、「愷他命」等名稱或相近之用語
    稱之，均以暗語或彼此已有默契之含混語意而為溝通，故上
    開通訊監察譯文雖未見雙方言明購買毒品之對話內容，惟參
    酌通訊之內容及通聯之時間，並佐以證人楊月珠、吳柏恕、
    戴珍心、鞠愛平、林家帆、廖玟婷之證述，堪認證人楊月珠
    、吳柏恕、戴珍心、鞠愛平、林家帆、廖玟婷所為之證詞應
    屬信而有徵，堪以憑採，此外，復有上開證人持用之行動電
    話門號通聯調閱查詢單、保安警察第三總隊第一大隊搜索、
    扣押筆錄、扣押物品目錄表等件在卷可稽，並有行動電話1
    支(內含門號0000000000號SIM卡1張)、夾鏈袋1包扣案可佐
    。是被告黃議禾不利於己之自白與事實相符，洵堪採信。被
    告黃議禾確有為犯罪事實一(一)至(十三)之販賣毒品犯行至明。
3、被告陳冠璆確為本案販賣毒品之共同正犯:
(1)被告陳冠璆於警詢、偵查中先是辯稱：警察於99年9月20日在
   伊住處搜到的總毛重148.6公克的愷他命是伊向綽號小鬼的人
   以1公克250元的價格購買。有部分愷他命是綽號小志的友人
   在獅子王PUB，送伊20至30公克的愷他命。查獲的愷他命是伊
   自己要施用的，伊1次約施用0.1公克，是加在香菸內施用，
   每天約抽2到3包的煙。99年7月12日晚上11時許，伊只有載黃
   議禾到臺中高鐵站，沒有要黃議禾幫伊買什麼東西，伊也不
   清楚黃議禾是要買什麼云云(見99年度偵字第22247號卷第22
   頁至30頁、第41頁至46頁、第75頁至76頁)。嗣於本院審理時
   則改辯稱:伊被搜到的100多公克毒品是黃議禾放在伊這裡的
   ，因為之前伊有交給黃議禾20到30公克的愷他命，後來黃議
   禾還給伊，黃議禾還沒有將東西拿回去就出事了。黃議禾去
   高雄買毒品，是黃議禾沒有毒品要伊幫其找，伊聯絡好了後
   要黃議禾自己去高雄買，伊去車站載黃議禾是因為黃議禾從
   高雄買毒品回來有新貨，伊要跟黃議禾買云云(見本院卷第
   196頁)。是被告陳冠璆所辯前後不一，且差距甚大，已值懷
   疑。
(2)證人即共同被告黃議禾業於偵查中結證稱:伊有為本件販賣毒
   品犯行，伊販賣的愷他命及搖頭丸來源都是陳冠璆，如果伊
   賣出去，伊可以從中拿取一些愷他命來用。販賣毒品所收的
   錢是一個禮拜送交給陳冠璆一次，伊賣出1公克愷他命要交給
   陳冠璆400元。陳冠璆有跟伊說可以從要賣給客戶的愷他命中
   拿一些出來供自己施用，1公克伊大概只賣0.7至0.8公克予客
   人，其他部分伊留下來自己用。陳冠璆1次大概拿4至5包愷他
   命、10顆搖頭丸給伊販賣。陳冠璆會要別人打電話給伊，之
   後陳冠璆會叫伊接電話，伊再跟對方約定買賣事宜，伊也有
   賣給自己的朋友。因為伊想要施用愷他命，但沒有錢購買，
   伊才會幫陳冠璆販賣毒品。99年7月12日晚上11時許，是陳冠
   璆要伊到高雄買愷他命，當時是陳冠璆將伊載到臺中高鐵站
   坐車，並拿1萬多元給伊，叫伊買20公克愷他命，陳冠璆有留
   對方電話給伊，伊到高雄左營後，打電話給對方，對方是25
   歲左右的男子，對方開車載伊到別的地方交易愷他命，完成
   交易後，載伊到高雄的客運站坐客運回臺中，回臺中後伊把
   毒品交給陳冠璆等語明確(見99年度偵字第22046號卷第41頁
   至第47頁、第57頁至第61頁)。復於本院審理時結證稱:伊在
   偵查中作證內容都是實在的。伊與陳冠璆販賣毒品的模式為
   ，陳冠璆會先拿毒品放在伊這邊，而陳冠璆有拿1支門號0000
   000000號行動電話給伊，跟伊說會有人打這支電話，如果有
   人打來，伊就去送毒品，伊接到購毒者的來電，就會拿陳冠
   璆放在伊這邊的毒品去送，嗣後把販賣毒品的錢交給陳冠璆
   ，伊與陳冠璆約1星期會帳1次，會帳就是伊將賣毒品的錢交
   給陳冠璆，陳冠璆會再拿一些毒品放在伊這裡，再由伊拿去
   賣。陳冠璆每次約交愷他命5包，每包約有3.5公克，搖頭丸
   10顆予伊，而伊每賣愷他命1包要交給陳冠璆1800元、搖頭丸
   1顆交400元。99年7月12日去高雄買愷他命的情形為陳冠璆打
   電話予伊，要伊去找其，伊騎機車到一中的歐跑找陳冠璆後
   ，陳冠璆就載伊去高鐵站，並交給伊1萬元去高雄買毒品，伊
   買到毒品後坐客運回來，到臺中已是凌晨3點多，陳冠璆開車
   來接伊，伊在車上把買回來的毒品交給陳冠璆。伊有一點覺
   得是被用毒品控制。幫陳冠璆賣毒品期間，伊主要經濟來源
   是家裡，當時工作不穩定等語在卷(見本院卷第193頁至第195
   頁)。而證人即共同被告黃議禾就其如何與被告陳冠璆間共同
   販賣毒品之模式、99年7月12日如何受被告陳冠璆指示去購買
   毒品等情節，前後證述一致，且其於偵查及本院審理詰問前
   ，業已依法具結，擔保其證詞之真實信，且其於本院審理具
   結作證，並與被告陳冠璆當庭對質情況下，仍為一致證述，
   準此，若非被告陳冠璆確有為共同販賣毒品之情事，被告黃
   議禾實無設詞誣攀之理，其上開證述應非憑空編撰，況參以
   證人黃議禾於警詢時即已大致陳述上開證述之內容，繼而於
   偵查中仍具結為相同之證述，而員警、檢察官於詢問被告黃
   議禾其如何與被告陳冠璆共同販賣毒品時，均未告知其供出
   毒品來源，因而查獲其他正犯或共犯者，得獲減刑寬典之規
   定，有被告黃議禾之警詢及偵訊筆錄可參，是其尚無誣陷被
   告陳冠璆之動機及必要(且依本院認定，被告黃議禾亦無毒品
   危害防制條例第17條第1項規定之適用，詳後述)。
(3)佐以於99年7月12日晚上8時32分47秒由被告陳冠璆000000000
   0(B)發話，被告黃議禾0000000000號(A)受話:「A:喂。B:你
   過來歐跑這裡，轉角這裡。A:喔好。」、於同日晚上10時0分
   44秒由被告陳冠璆0000000000(B)發話，被告黃議禾00000000
   00號(A)受話:「B:OK嗎?A:我上車了。B:喔好好。A:拜拜。B:
    要走後面車廂自由座耶。A:我知道我知道。B:你知道喔。A:
   嗯，拜拜。」、於同日晚上10時8分19秒由被告黃議禾000000
   0000號(A)發簡訊:「A:會停嘉義、台南，到左營11點整。」
   、於同日晚上10時9分42秒由被告陳冠璆0000000000(B)發話
   ，被告黃議禾0000000000號(A)受話:「A:喂。B:那你看能不
   能趕最後一班11點59分的。A:回來嗎?B:ㄟ阿。A:好，我盡量
   趕看看。B:買票你都會喔。A:我會我會。B:OK，好，小心。A
   :拜拜。」、於同日晚上10時20分由被告陳冠璆0000000000(B
   )發話，被告黃議禾0000000000號(A)受話:「B:你回來的時候
   要把票根留著喔。A:票根?B:ㄟ阿。A:喔好，我知道了。B:你
   回來可能來不及坐最後一班了。A:來不及嗎?B:你到那邊再跟
   他講。A:好，不然我自己再看看。B:好。A:拜拜。」、於同
   日晚上10時59分32秒由被告黃議禾0000000000號(A)發話，持
   用門號0000000000號販毒者(B)受話:「A:喂，你好，我到了
   。B:你到了?A:對。B:你直走，走出外面那個，你要走下去喔
   ，你就在你那樓走出來，你知道要怎麼走嗎?A:走出去。B:我
   現在快到了。A:你到了嗎?B:我快到了。A:喔好拜拜。」、持
   用門號0000000000號販毒者(B)發話，被告黃議禾0000000000
   號(A)受話:「B:你現在走到上面來。A:對，上來了，上來了
   。B:你走到4樓嗎?A:4樓。B:走到4樓，你問他們4樓停車怎麼
   走。A:4樓停車場。B:對，4樓停車場。A:好，我等一下打給
   你喔」、被告黃議禾0000000000號(A)發話，持用門號00000
   00000號販毒者(B)受話:「A:我到了。B:你上來了喔?A:上來4
   樓嗎?B:他有跟你說我的車嗎?A:有啊。B:有喔，我在廁所，
   等我一下。A:喔好，我等一下。」、於99年7月13日凌晨2時
   23分31秒由被告陳冠璆0000000 000(B)發話，被告黃議禾
   0000000000號(A)受話:「B:你在哪裡?A:我還在路上。B:還沒
   到喔?A:還沒。B:到哪裡了?A:彰化。B:到彰化而已。A:對啊
   。B:是喔。A:到了再打給你。B:你是坐什麼?A:坐和欣。B:好
   ，快到了打給我。A:好拜拜。」、被告黃議禾0000000000號
   (A)發話，被告陳冠璆0000000000號(B)受話:「A:我到了。B:
   你到了?不是快到了叫你打給我?A:我睡著。B:喔喔，拜拜。
   」、被告陳冠璆0000000000(B)發話，被告黃議禾0000000000
   號(A)受話:「B:你在哪裡下車?A:等一下，我看一下，就是和
   欣啊。B:哪一個和欣?A:在那個朝富路跟那個什麼路口忘記了
   。B:全家?A:對全家，國光客運這裡。B:喔好好。」之被告黃
   議禾與被告陳冠璆、被告黃議禾與持用門號0000000000號販
   毒者之通訊監察譯文內容(見99年度偵字第22046號卷第23頁
   至第25頁)，可知當日到高雄購買愷他命之情節，係被告陳冠
   璆主動聯繫被告黃議禾至臺中市○○路歐跑體育用品店等候
   後，載被告黃議禾搭乘高鐵，並於被告黃議禾上車後，關心
   被告黃議禾的狀況是否可以，並要被告黃議禾走後面車廂自
   由座乘座，且要被告黃議禾詢問旁邊乘客高鐵停幾站或直達
   ，要求被告黃議禾盡量趕搭最後一班11點59分的車次回臺中
   ，並關心被告黃議禾是否會買車票，且要被告黃議禾小心。
   嗣被告黃議禾與該販賣毒品者交易完成，回臺中途中，被告
   陳冠璆又主動聯絡被告黃議禾詢問客運行經何處，且要被告
   黃議禾快到臺中後聯絡其，嗣被告黃議禾回到臺中後，即聯
   絡被告陳冠璆，而被告陳冠璆即開車前去朝馬搭載被告黃議
   禾等節，核與證人黃議禾上開證述情節相符，益證被告黃議
   禾上開證述顯非虛妄。況果若如被告陳冠璆所辯，係被告黃
   議禾自己要去高雄買毒品，其是代為聯絡，其豈會居於主動
   地位，對整個購買過程如此關心，不斷詢問被告黃議禾搭車
   是否順利、會不會搭車、何時到達、何時回來，並指示被告
   黃議禾搭乘最後一班高鐵回臺中，顯與常理不符，且其辯稱
   係為向被告黃議禾購買從高雄買回來的新貨才會去接被告黃
   議禾，惟被告陳冠璆倘如此渴求愷他命，顯是毒癮發作，需
   要施用毒品，則豈有可能等待被告黃議禾自臺中到高雄取得
   毒品，再搭車回臺中，歷時4、5小時之久，又其若無立即施
   用毒品之需要，顯無在凌晨2時許，特別前往車站接被告黃議
   禾之必要，是被告陳冠璆所辯，與藥腳向藥頭購買毒品之一
   般交易情形不符，不足採信。而被告陳冠璆另辯稱:20公克愷
   他命之市價不可能到1萬元，伊若為販賣毒品的藥頭，不可能
   買比市價還貴的愷他命，伊根本沒有交付1萬元給被告黃議禾
   到高雄購買毒品云云。惟查販賣毒品係違法行為，非可公然
   為之，而毒品愷他命並無公定價格，係可任意分裝增減分量
   ，且每次買賣之價格、數量，亦隨時依買賣雙方之關係深淺
   、資力、需求量、對行情之認知、來源是否充裕、查緝是否
   嚴緊、購買者被查獲時供述購買對象之可能風險之評估等因
   素，而異其標準，機動調整，非可一概論之。況參以被告陳
   冠璆於警詢時自承:綽號小志之人，有送伊20至30公克的愷他
   命，而20至30公克的愷他命市價約4000元至5000元左右。伊
   於99年9月20日為警搜索查獲之前1星期內的某日晚上11時至
   12 時，伊有賣愷他命給綽號老鼠之人，伊在家裡，倒出約10
   幾克的愷他命，裝成5包拿到伊住處樓下給老鼠，老鼠購買毒
   品的錢是9000元，還沒有給伊等語(見99年度偵字第22247號
   卷第27頁)。益證愷他命並無公定之市價，是被告黃議禾於99
   年7月12日至高雄以1萬元價格購買20公克愷他命等情，即非
   絕無可能，被告陳冠璆此部分所辯亦屬無稽，自難為有利被
   告陳冠璆之認定。
(4)另參以證人吳佳燕、林卉洳之上開證述，被告陳冠璆持用之
   門號0000000000號於99年5月23日晚上7時許之通訊監察譯文
   內容，及證人林卉洳持用之門號0000000000號於99年5月23日
   之通聯紀錄等件，可知證人林卉洳因其所服務之客人有購買
   愷他命之需要，林卉洳於99年5月23日晚上7時9分10秒撥打予
   證人吳佳燕持用之門號0000000000號行動電話，證人吳佳燕
   隨即於當日晚上7時10分許撥打被告陳冠璆持用之門號000000
   0000號行動電話，並將林卉洳之行動電話告知被告陳冠璆，
   被告陳冠璆隨即於同日晚上7時13分以上開門號撥打被告黃議
   禾持用之門號0000000000號，交由被告黃議禾出面與對方聯
   絡交易愷他命事宜，而被告黃議禾即於同日晚上7時14分許，
   撥打林卉洳上開門號與欲購買毒品之人聯絡，並接續於同日
   晚上7時56分許至同日晚上8時7分許多次聯絡等情甚明，核與
   被告黃議禾證述:陳冠璆會要別人打電話給伊，之後陳冠璆會
   叫伊接電話，伊再跟對方約定買賣毒品事宜等節相符。此外
   ，復有查獲照片14張、保安警察第三總隊第一大隊搜索、扣
   押筆錄、扣押物品目錄等件在卷可稽，並有行動電話1支(內
   含門號0000000000號行動電話SIM卡1張)、愷他命12包(驗餘
   淨重合計143.9512公克，含包裝袋12個)、MDMA 38顆共分裝
   成5包(驗餘淨重合計8.7365公克，含包裝袋5個)扣案可佐，
   而上開扣案之MDMA 38顆共分裝成5包(驗餘淨重合計8.7365公
   克，含包裝袋5個)，愷他命12包(驗餘淨重合計143.9512公克
   ，含包裝袋12個)，經送請行政院衛生署草屯療養院鑑定後，
   均分別含有第二級毒品MDMA成分、第三級毒品愷他命成分，
   有該院99年11月5日草療鑑字第0991000006號鑑定書可稽(見
   99 年度偵字第22247號卷第87頁至第92頁)。觀之扣得之愷他
   命12包，數量非微，又每包重量不一，且有多包重量約為3點
   多公克，核與被告黃議禾所稱被告陳冠璆所交付予其販賣之
   愷他命每包約3.5公克等情相符。而扣得之MDMA 38顆共分裝
   成5包，其中有3包，數量為10顆，亦與被告黃議禾所述被告
   陳冠璆1次所交付予其販賣之MDMA約為10顆等語相符，且數量
   亦非少數，況被告陳冠璆對於上開愷他命之用途於警詢、偵
   查中先辯稱係供己施用云云，嗣於本院審理時，則改稱大部
   分為被告黃議禾所有，其中20至30公克是被告黃議禾要還其
   云云，前後不一，堪認上開扣得毒品，並非僅是單純供被告
   陳冠璆自己施用，應是其與被告黃議禾販賣毒品所餘之毒品
   至明。
(4)按共同正犯之成立，祇須具有犯意之聯絡，行為之分擔，既
   不問犯罪動機起於何人，亦不必每一階段犯行，均經參與；
   共同正犯間非僅就其自己實施之行為負其責任，並在犯意聯
   絡之範圍內，對於其他共同正犯所實施之行為，亦應共同負
   責(最高法院34年上字第862號、32年上字第1905號判例意旨
   可資參照）。共同實施犯罪行為之人，在合同意思範圍以內
   ，各自分擔犯罪行為之一部，相互利用他人之行為，以達其
   犯罪之目的者，即應對於全部所發生之結果，共同負責；共
   同正犯不限於事前有協議，即僅於行為當時有共同犯意之聯
   絡者亦屬之，且表示之方法，不以明示通謀為必要，即相互
   間有默示之合致亦無不可(最高法院97年度台上字第2517號判
   決意旨參照)。準此，若2人以上基於共同販賣毒品之意思，
   彼此分工，有人負責販入毒品，有人負責接洽販毒事宜，攜
   帶毒品前往交貨、收取價金，其等所為皆為共構整個販賣毒
   品之部分事實，顯係各成員在合同意思範圍以內，各自分擔
   犯罪行為之一部，相互利用他人之行為，以達共同犯罪之目
   的，自均應對於全部所發生之結果，共同負責。依證人黃議
   禾所為上開證述，可知其與被告陳冠璆間之販賣毒品模式，
   為由被告陳冠璆出資購買毒品後，交由被告黃議禾出面與購
   毒者聯繫、交易毒品，縱購毒者係撥打電話予被告陳冠璆聯
   絡，被告陳冠璆即將該名購毒者轉予被告黃議禾處理，由被
   告黃議禾與該名購毒者約定交易毒品相關事宜，並出面交易
   毒品，嗣後被告黃議禾再於一定期日將販賣毒品所得款項，
   回帳予被告陳冠璆。被告陳冠璆顯為出資販入愷他命、MDMA
   之人，且為隱身於幕後之主謀者，而被告黃議禾因無資力販
   入毒品，故由其出面與購毒者聯繫、交易毒品，承擔較大風
   險，以圖謀得依被告陳冠璆指示，自販賣予購毒者之愷他命
   中抽取部分愷他命免費施用等報酬甚明，故被告黃議禾固證
   稱:伊販賣毒品予犯罪事實一(一)至(十三)之購毒者，並未與陳冠璆
   商量或報備等語(見本院卷第192頁至第193頁)，惟被告陳冠
   璆與被告黃議禾之共同販賣毒品模式，已如前述，係由被告
   黃議禾出面與購毒品聯繫、交易毒品，嗣再將販賣毒品所得
   款項回帳予被告陳冠璆即可，果若被告黃議禾需先向被告陳
   冠璆商量或報備販賣予何人，豈非增加被告陳冠璆曝光之機
   率，破壞被告陳冠璆極力藏匿於幕後，不直接出面接觸藥腳
   之目的。而被告2人之共同販賣模式，既如前所述，被告陳冠
   璆就被告黃議禾上開出面販賣毒品予他人之犯行，應有犯意
   聯絡與行為分擔至為灼然，自為共同正犯無訛。則被告陳冠
   璆之辯護人辯稱:被告黃議禾賣毒品給藥腳係依其自己的意思
   ，縱被告黃議禾的毒品來源為被告陳冠璆，充其量被告黃議
   禾僅是向被告陳冠璆購買毒品後轉售予他人，被告陳冠璆就
   被告黃議禾再與藥腳間的販賣行為，並無犯意聯絡及行為分
   擔云云，顯非可採。另被告2人之共同販賣毒品模式，被告陳
   冠璆至多僅是將購毒者之來電轉交由被告黃議禾處理，從不
   出面與購毒者主動直接聯繫、交易毒品，自難期待購毒者出
   面指證被告陳冠璆亦為販賣毒品之人，準此，縱無購毒者出
   面直接指證被告陳冠璆，亦難遽為有利被告陳冠璆之認定，
   是被告陳冠璆之辯護人辯稱:藥腳無法指認被告陳冠璆，如何
   認定被告陳冠璆販賣毒品云云，係屬無稽。又被告陳冠璆辯
   稱:伊之家境無需靠伊販賣毒品維生，倘伊有販賣毒品，伊何
   不直接販賣予藥腳，要透過黃議禾，讓黃議禾賺一手云云，
   惟查證人即共同被告黃議禾業已證稱:伊幫陳冠璆販賣毒品期
   間，經濟來源主要是家裡，當時工作不穩定，伊想要施用愷
   他命，又沒有什麼錢，才會幫陳冠璆販賣毒品等語(見本院卷
   第195頁、99年度他字第2183號卷第45頁)。可見被告黃議禾
   之經濟狀況較差，顯不如被告陳冠璆，更徵係被告陳冠璆方
   有資力販入毒品，而依上開所述被告2人間共同販賣毒品之模
   式，被告黃議禾雖從中獲得免費施用毒品等報酬，降低被告
   陳冠璆販賣毒品之利潤，惟被告陳冠璆亦因此獲得無需出面
   與藥腳直接聯繫、交易，免於承擔遭藥腳指認風險之利益，
   是被告陳冠璆上開辯詞自不可採。
4、按毒品危害防制條例第4條之販賣毒品罪，行為人祇須有營利
   之意圖而販入或賣出毒品者，其犯罪即屬成立，並不因行為
   人所獲得之利益係現金或其他實物而有不同（最高法院97年
   台上字第2422號裁判意旨參照）。又按販賣MDMA及愷他命均
   係違法行為，非可公然為之，亦無公定價格，而愷他命容易
   分裝並增減份量，且每次買賣之價量，可能隨時依買賣雙方
   關係深淺、資力、需求量及對行情之認知、來源是否充裕、
   查緝是否嚴緊、購買者被查獲時供述購買對象之可能風險之
   評估等，而異其標準，非可一概而論，從而販賣之利得，除
   被告就販賣之價量俱臻明確供述外，委難察得實情，然販賣
   之人從價差或量差中牟利之方式雖異，其意圖營利之販賣行
   為則無二致。查本件被告2人所為犯罪事實欄一(一)至(十三)販賣毒
   品犯行，雖因被告黃議禾出面販賣之MDMA、愷他命來源，均
   係由被告陳冠璆負責與向上游賣方聯繫購毒事宜及出資，被
   告黃議禾無法確實知悉被告陳冠璆購入毒品之成本價，而被
   告陳冠璆自始否認上開販賣毒品犯行，亦無法得知其販入毒
   品之數量、價錢，致無從精確算知被告2人販賣毒品所獲利潤
   之數額。惟衡諸毒品MDMA及愷他命量微價高，且依一般社會
   通念以觀，販賣行為在通常情形下均係以牟利為其主要誘因
   及目的，從而，舉凡其有償交易，除足反證其確另基於某種
   非圖利本意之關係外，通常尚難因無法查悉其販入價額作為
   是否高價賣出之比較，諉無營利之意思，阻卻販賣犯行之追
   訴。查本件被告2人確有上開犯罪事實欄一(一)至(十三)販賣毒品犯
   行，業據本院認定如前，本件被告2人與上開購毒者，並非親
   故至交，苟無利得，衡情當無甘冒重典，由被告黃議禾出面
   一再與上開證人相約交付毒品之理，且多次在凌晨完成交易
   ，是被告2人上開販賣毒品MDMA及愷他命之行為確均有營利之
   意圖，應堪認定。
5、綜上所述，被告2人所為販賣毒品之犯行事證已臻明確，被告
   2人確有上開犯罪事實欄一(一)至(十三)之販賣第二級毒品MDMA及販
   賣第三級毒品愷他命等犯行，均堪認定，應分別依法論科。
(二)犯罪事實欄二(一)至(三)部分
   被告黃議禾確有於犯罪事實欄二(一)至(三)所載之時、地，分別
   轉讓搖頭丸予劉銘詮、轉讓愷他命予黃寶逵之犯行，除據被
   告黃議禾均坦承不諱外，就犯罪事實欄二(一)之犯行，並與證
   人劉銘詮於警詢、偵查中證述之情節相符(見99年度他字第
   2183號內第23頁至第26頁、第33頁至第35頁)，復有保安警察
   第三總隊指認犯罪嫌疑人紀錄表1紙附卷可稽(見99年度他字
   第2183號卷第27頁)。就犯罪事實欄二(二)、(三)之犯行，並與證
   人黃寶逵於警詢、偵查中證述之情節相符(見99年度他字第21
   83號卷第160頁至第163頁、第177頁至第179頁)，復有被告持
   用之門號0000000000號行動電話與證人黃寶逵持用之門號000
   0000000號行動電話於99年6月19日、99年8月4日之通訊監察
   譯文在卷足憑(見99年度他字第2183號卷第164頁至第166頁)
   。是被告黃議禾就其所為轉讓搖頭丸、愷他命此部分犯行之
   自白，核與事實相符，堪以採信，故此部分之事證已臻明確
   ，被告黃議禾所為犯罪事實欄二(一)至(三)之轉讓犯行，均堪認
   定，應予依法論科。
(三)犯罪事實欄三部分
    被告陳冠璆確有於犯罪事實欄三所載之時、地，轉讓搖頭丸
    予其女友林姿瑾，除據被告陳冠璆於偵查、本院移審訊問、
    準備程序及審理中均坦承不諱外，並與證人林姿瑾於警詢證
    述之情節相符，是被告陳冠璆就其所為轉讓搖頭丸此部分犯
    行之自白，核與事實相符，洵堪採信，故此部分之事實明確
    ，被告陳冠璆所為犯罪事實欄三之轉讓犯行，堪以認定，應
    予依法論科。
三、論罪科刑
(一)按MDMA係屬毒品危害防制條例第2條第2項第2款規定之第2級
    毒品，且MDMA係安非他命類（Amphetaminelike），為主管
    機關即行政院衛生署依藥事法第22條第1項第1款規定，公告
    禁止製造、調劑、輸入、輸出、販賣或陳列之毒害藥品，為
    藥事法規定之禁藥。而愷他命（Ketamine）成分應屬藥品管
    理，同時亦列屬管制藥品管理條例第3條所稱之第三級管制
    藥品，亦係毒品危害防制條例第2條所規範之第三級毒品；
    但尚未列屬藥事法第22條第1項第1款所稱經行政院衛生署明
    令公告禁止製造、調劑、輸入、輸出、販賣或陳列之毒害藥
    品之禁藥等情，有行政院衛生署98年2月2日衛署藥字第0980
    001757號函可參。但藥品之製造或輸入或調劑，應依相關法
    令規定辦理，而目前實務上經行政院衛生署核准登記之愷他
    命製劑，僅單方注射1種，而本案被告2人所販賣、及被告黃
    議禾轉讓予開證人黃寶逵之愷他命，並非注射製劑，自非合
    法製造。又國內屢查獲違法製造愷他命之案例，本案被告2
    人販賣、轉讓之愷他命亦無其他積極證據足認係國外輸入，
    是被告2人販賣、轉讓之愷他命，應為國內違法製造之偽藥
    ，堪予認定。次按毒品之範圍尚包括影響精神物質與其製品
    ，而藥事之管理，亦非僅止於藥品之管理，又毒品未必係經
    公告之禁藥、偽藥，禁藥、偽藥亦未必為毒品，毒品危害防
    制條例與藥事法二者，並無必然之特別法與普通法關係，故
    除有轉讓之第二級毒品、第三級毒品達毒品危害防制條例第
    8條第6項之一定數量，經依法加重後之法定刑較藥事法第83
    條第1項之法定刑為重之情形外，因藥事法第83條第1項為後
    法，且為重法（查毒品危害防制條例第8條第2項、第3項之
    轉讓第二級毒品、第三級毒品罪及藥事法第83條第1項之轉
    讓禁藥、轉讓偽藥罪，同有處罰之規定，而依92年7月9日總
    統令修正公布，自93年1月9日施行之毒品危害防制條例第8
    條第6項規定，轉讓毒品達一定數量者，加重其刑至二分之
    一，其標準由行政院定之。若未達加重刑之標準，該條第2
    項之轉讓第二級毒品罪之法定本刑為有期徒刑6月以上5年以
    下有期徒刑，得併科70萬元以下罰金，第3項之轉讓第三級
    毒品罪之法定本刑為有期徒刑3年以下，得併科30萬元以下
    罰金，93年4月21日修正公布，同年月23日施行之藥事法第
    83條第1項之轉讓禁藥罪、轉讓偽藥罪，其法定最重本刑為
    有期徒刑7年，兩者相較，藥事法為後法且為較重罪），應
    優先適用藥事法處罰（臺灣高等法院暨所屬法院94年法律座
    談會刑事類提案第8號結論，最高法院96年度台上字第3582
    號判決意旨參照）。
(二)核被告2人就犯罪事實欄一(一)至(三)、(七)至(十三)所為，均係犯毒
    品危害防制條例第4條第3項販賣第三級毒品罪，其等就犯罪
    事實欄一(四)至(六)所為，均係犯毒品危害防制條例第4條第2項
    、第3項之販賣第二級毒品、第三級毒品罪，被告2人就犯罪
    事實欄一(一)至(十三)所為之販賣毒品犯行，有犯意聯絡與行為分
    擔，均應論以共同正犯。另按毒品危害防制條例第4條所規
    定之販賣毒品罪，雖不以販入之後復行賣出為要件，祇要以
    營利為目的，將毒品販入或賣出，有一於此，其犯罪即為完
    成。惟其行為態樣，可分為販入、賣出、販入後復行賣出等
    3 種情形。其中販入或賣出，有一於此，其犯罪固屬完成；
    但在販入後復行賣出之場合，行為人意圖營利而販入毒品後
    ，至首次賣出，乃2個舉動之接續實行，仍祇成立1個販賣既
    遂罪。然而，其後之販賣行為（即第2次以後之賣出），倘
    成立連續犯（或數罪）時則屬另1次行為，應視其販賣既遂
    或未遂予以評價（最高法院96年度臺上字第3551號判決可資
    參照），是被告2人就上揭犯罪事實欄一(四)販賣愷他命部分
    ，係先於99年7月12日意圖營利販入第三級毒品愷他命，嗣
    再於99年7月13日至15日間之某日凌晨0時30分許，首次賣出
    予黃仲緯，依前揭說明，係屬於2個舉動之接續實行，應只
    成立一個販賣第三級毒品既遂罪，公訴人認應數罪併罰，容
    有未洽，併予敘明。被告2人販賣第二級毒品MDMA前及最後
    一次販賣第二級毒品MDMA後，持有第二級毒品之低度行為，
    均為販均為販賣第二級毒品之高度行為所吸收，均不另論罪
    。又被告2人除最後1次販賣愷他命之其餘各次所販賣或各次
    同時所販賣之愷他命，均無積極證據證明各該次交易之愷他
    命純質淨重達20公克以上(依前述販賣之對價觀之，亦不可
    能達20公克以上)，依毒品危害防制條例第11條第3項規定均
    不成立犯罪，自無被告2人持有、販賣愷他命間之低度、高
    度行為論罪問題附予敘明，至最後一次販賣愷他命前、後持
    有愷他命之低度行為，均為販賣高度行為所吸收，不另論罪
    。又被告2人就犯罪事實一(四)至(六)所為之販賣第二級毒品MDM
    A及第三級毒品愷他命之犯行，均係以一行為同時觸犯販賣
    第二級毒品罪及販賣第三級毒品罪，為異種想像競合，應依
    刑法第55條規定，各從一重論以販賣第二級毒品罪。
(三)被告黃議禾所為轉讓第二級毒品即禁藥MDMA予劉銘詮、及被
    告陳冠璆所為轉讓第二級毒品即禁藥MDMA之犯行部分，其等
    轉讓MDMA之淨重，並無證據可資證明已達行政院依毒品危害
    防制條例第8條第6項於93年1月7日以院臺法字第0930080551
    號令頒之「轉讓持有毒品加重其刑之數量標準」第2條第1項
    第2款關於第二級毒品在淨重10公克以上之規定(於99年11月
    20日經行政院以院臺法字第0980073647號令修正發佈名稱全
    文「轉讓毒品加重其刑之數量標準」，條文內容並未變更)
    ，依罪疑唯輕原則，均應從被告2人有利之認定，認為被告2
    所轉讓之MDMA數量，未達上開加重其刑標準，並不成立毒品
    危害防制條例第8條第6項、第2項之罪。是核被告黃議禾所
    為犯罪事實欄二(一)部分、被告陳冠璆所為犯罪事實欄三部分
    ，均係犯藥事法第83條第1項轉讓禁藥罪(被告轉讓禁藥MDMA
    之犯行，因與轉讓第二級毒品犯行經法條競合適用之結果，
    僅能論以事法第83條第1項之轉讓禁藥罪，已如前述，且藥
    事法第83條第1項並未處罰持有禁藥之行為，則自不生被告2
    人持有、轉讓禁藥MDA間之低度、高度行為論罪之問題)。
(四)被告黃議禾所為犯罪事實欄二(二)、(三)轉讓愷他命予證人黃寶
    逵之部分，均無確切證據可資證明被告各次轉讓予黃寶逵之
    愷他命數量，已達毒品危害防制條例第8條第6項之加重其刑
    標準，依罪疑唯輕原則，應從有利被告認定，認被告各次所
    轉讓予黃寶逵之愷他命數量，均未達上開加重其刑標準，均
    不成立毒品危害防制條例第8條第6項、第3項之罪。核被告
    黃議禾就犯罪事實欄二(二)、(三)所為部分，均係犯藥事法第83
    條第1項轉讓偽藥罪(被告轉讓偽藥愷他命之犯行，因與轉讓
    第三級毒犯行經法條競合適用之結果，僅能論以藥事法第83
    條第1項之轉讓偽藥罪，業如前述，且藥事法第83條第1項並
    未處罰持有偽藥之行為，自無被告持有、轉讓偽藥愷他命間
    之低度、高度行為論罪之問題)。
(五)被告黃議禾所為上開共同販賣毒品犯行及單獨轉讓禁藥、轉
    讓偽藥之犯行、被告陳冠璆所為上開共同販賣毒品犯行及單
    獨轉讓禁藥犯行，均係犯意各別，行為互殊，均應以分論併
    罰。檢察官移送併案審理部分，與起訴部分之犯罪事實完全
    相同，為事實上同一案件，本院自應併予審理，附此敘明。
(六)按毒品危害防制條例第17條第2項關於「犯第四條至第八條
    之罪於偵查及審判中均自白者，減輕其刑。」之規定，旨在
    獎勵犯罪人之悛悔，同時使偵查或審判機關易於發現真實，
    以利毒品查緝，俾收防制毒品危害之效；故不論該被告之自
    白，係出於自動或被動、簡單或詳細、一次或多次，並其自
    白後有無翻異，苟其於偵查及審判中均有自白，即應依法減
    輕其刑（最高法院98年度台上字第6928號判決參照）。查被
    告黃議禾就上開販賣毒品犯行，於偵查中及本院審理時均坦
    白承認，應依毒品危害防制條例第17條第2項之規定，均各
    減輕其刑。
(七)被告黃議禾就所為犯罪事實欄二(一)至(三)之犯行、被告陳冠璆
    就所為犯罪事實欄三之犯行，雖均於偵查及審理中自白，惟
    按對於不同刑罰法律間具有法規競合關係者，由法院為比較
    適用時，應本於法律整體適用不得割裂原則。實務上，於同
    一法律為新舊法比較適用時，亦本此原則(最高法院27年上
    字第2615號判例參照)。被告黃議禾所為各次轉讓MDMA、愷
    他命之行為，及被告陳冠璆所為轉讓MDMA之行為，既分別發
    生藥事法第83條第1項與毒品危害防制條例第8條第2項、第3
    項規定間之法規競合關係，而應優先適用較重之藥事法第83
    條第1項規定論處，縱被告2人各就上開轉讓毒品犯行，於偵
    查及審判中均自白一節，基於法律整體適用不得割裂原則，
    不得另依毒品危害防制條例第17條之規定，減輕其刑(臺灣
    高等法院暨所屬法院98年法律座談會刑事類提案第16號研討
    結果參照)，是被告2人所為轉讓MDMA、愷他命之犯行，因於
    本案係應依藥事法第83條第1項規定處斷，自無割裂適用毒
    品危害防制條例第17條減刑規定之餘地。
(八)按犯毒品危害防制條例犯第4條至第8條、第10條或第11條之
    罪，供出毒品來源，因而查獲其他正犯或共犯者，減輕或免
    除其刑，毒品危害防制條例第17條第1項定有明文。又所謂
    「供出毒品來源，因而查獲者」，係指被告供出毒品來源之
    有關資料，諸如前手之姓名、年籍、住居所、或其他足資辨
    別之特徵等，使調查或偵查犯罪之公務員因而對之發動調查
    或偵查並破獲者而言；申言之，被告之「供出毒品來源」，
    與調查或偵查犯罪之公務員對之發動調查或偵查並進而破獲
    之間，論理上須具有先後且相當之因果關係始可（最高法院
    98年度台上字第6331號判決意旨參見），準此，非謂被告一
    有「自白」、「指認」毒品來源之人，即得依上開規定予以
    減刑，仍需有「因而查獲」方符合上開規定之要件，而始應
    依法減輕或免除其刑，若被告供出毒品來源者之前，調查或
    偵查犯罪之公務員已有確切之證據，足以合理之懷疑被告所
    供販賣毒品來源之人，則嗣後之查獲與被告之「供出毒品來
    源」間，即欠缺先後且相當的因果關係，自不得適用上開規
    定予以減刑。查被告黃議禾固供出其所販賣之MDMA、愷他命
    等毒品來源為被告陳冠璆，然被告陳冠璆所為販賣毒品犯行
    ，早經臺灣臺中地方法院檢察署檢察官於99年5月間，就被
    告陳冠璆所持用之門號0000000000號行動電話，向本院聲請
    核發通訊監察書獲准。嗣經執行通訊監察後，發覺被告陳冠
    璆持用之上開門號與被告黃議禾持有之門號0000000000號、
    0000000000號行動電話有所聯繫，臺灣臺中地方法院檢察署
    檢察官再就被告黃議禾所持用之上開2門號，向本院聲請核
    發通訊監察書獲准，進行通訊監察，嗣於99年9月20日同步
    至被告陳冠璆、黃議禾住處搜索，而查獲本案等情，有本院
    99年聲監字第777號、99年聲監續字第844號、99年度聲監字
    第954號、99年聲監續字第979號通訊監察書、保安警察第三
    總隊第一大隊搜索、扣押筆錄等件在卷可稽(見本院卷第106
    頁至第112頁、99年度偵字第220 46號卷第7至9頁、99年度
    偵字第22247號卷第7頁至第9頁)。準此，被告黃議禾固供承
    毒品來源為被告陳冠璆，惟於被告黃議禾供出毒品來源前，
    偵查犯罪之公務員已有確切之證據，足以合理懷疑被告陳冠
    璆係與被告黃議禾共同販賣毒品，且為販賣毒品來源者，故
    本件查獲被告陳冠璆部分，顯與被告黃議禾之供出毒品來源
    間，欠缺先後相當之因果關係，自無適用毒品危害防制條例
    第17條第1項規定之餘地，是被告黃議禾之辯護人認就被告
    黃議禾所為販賣毒品犯行部分，應依毒品危害防制條例第17
    條第1項規定減輕其刑云云，容有誤會。而被告黃議禾就其
    所為犯罪事實欄二(一)至(三)之轉讓禁藥、偽藥之犯行，依上開
    說明，除不符合毒品危害防制條例第17條第1項規定之要件
    外，且其所為此部分犯行，係應依藥事法第83條第1項規定
    處斷，亦無割裂適用毒品危害防制條例第17條減刑規定之餘
    地，併予敘明。
(九)被告黃議禾之辯護人雖就被告陳冠璆所為上開販賣第二級毒
    品MDMA、第三級毒品愷他命之犯行，請求依刑法第59條酌量
    減輕被告黃議禾之刑。被告陳冠璆之辯護人則就被告陳冠璆
    所為轉讓禁藥MDMA之犯行，亦請求酌量減輕被告陳冠璆之刑
    云云，惟按刑法第59條之酌量減輕其刑，必須犯罪另有其特
    殊之原因與環境等等，在客觀上足以引起一般人之同情，認
    為即予宣告法定最低刑期，猶嫌過重者，始有其適用；又刑
    法第59條所規定之酌量減輕其刑，係裁判上之減輕，必以犯
    罪之情狀顯可憫恕，認為科以最低度刑仍嫌過重者，始有其
    適用。如別有法定減輕之事由者，應優先適用法定減輕事由
    減輕其刑後，猶嫌過重時，方得為之（最高法院51年度台上
    字第899號判例、98年度台上字第6342、5436號裁判可資參
    照）。查被告黃議禾所犯上開販賣第二級毒品MDMA、第三級
    毒品愷他命等罪，均合於毒品危害防制條例第17條第2項之
    減刑要件，已如前述，經上揭刑之減輕事由，減輕其刑後
    ，被告所為販賣第二級毒品、第三級毒品之犯行，已與一
    般販賣第二級毒品、第三級毒品案件，在無其他法定減輕事
    由之情形，法定刑一概分別為無期徒刑或7年以上有期徒刑
    、5年以上有期徒刑，罪刑有違相當或比例原則之情形迥異
    。況被告黃議禾明知毒品施用者容易成癮，倘濫行販賣，非
    但對施用者身心造成傷害，且多有施用致死之案例，為國家
    嚴格查禁之違禁物，被告黃議禾為圖免費施用毒品等報酬，
    猶為上開販賣第二級毒品、第三級毒品犯行，危害社會秩序
    不輕，尚難認有何客觀上足以引起一般人之同情之情形，是
    本院綜合各情，認被告黃議禾所為上開販賣第二級毒品、第
    三級毒品犯行，於適用前揭刑之減輕事由，減輕其刑後，已
    無法重情輕之情形，亦無顯可憫恕之情狀，爰不依刑法第59
    條規定，遞減其刑。而被告陳冠璆所為轉讓禁藥MDMA犯行部
    分，其法定刑為7年以下有期徒刑，得併科新臺幣500萬元以
    下罰金。是其法定最低刑期，得為有期徒刑2月，依上開說
    明，亦難認有何刑法第59條規定之餘地，附此敘明。
(十)爰審酌被告黃議禾、陳冠璆均明知毒品MDMA、愷他命對人之
    身心戕害甚鉅，為牟取利益，無視國家杜絕毒品犯罪之禁令
    ，其等竟共同將毒品販賣予購毒者，或各自單獨轉讓MDMA、
    愷他命予他人，所為非但增加毒品在社會流通之危險性，且
    對國民健康及社會秩序均已造成具體危害，應嚴予非難；兼
    衡酌其等各次所販賣及轉讓毒品之種類、數量，販賣毒品所
    得、就各次販賣毒品犯行之參與程度及惡性，及被告黃議禾
    於犯罪後坦承一切犯行，尚見悔悟之心之犯罪後態度，暨斟
    酌公訴人就被告黃議禾上開犯行合併具體求刑有期徒刑8年
    ，就被告陳冠璆前揭犯行合併具體求刑有期徒刑15年均屬合
    理等一切情狀，各分別量處如主文所示之刑，並定其等應執
    行之刑，資以懲儆。
(十一)又公訴人另均對被告2人具體求刑宣告刑前強制工作，然
      保安處分係對受處分人將來之危險性所為拘束其身體、自
      由之處置，以達教化與治療之目的，為刑罰之補充制度，
      本諸法治國家保障人權之原理及刑法之保護作用，其法律
      規定之內容，應受比例原則之規範，使保安處分之宣告，
      與行為人所為行為之嚴重性，行為人所表現之危險性，及
      對行為人未來行為之期待性相當，司法院大法官會議釋字
      第471號解釋可資參照。復按保安處分係針對受處分人將
      來之危險性所為之處置，以達教化、治療之目的，為刑罰
      之補充制度。我國現行刑法採刑罰與保安處分雙軌制，係
      在維持行為責任之刑罰原則下，為協助行為人再社會化之
      功能，以及改善行為人潛在之危險性格，期能達成根治犯
      罪原因、預防犯罪之特別目的。是保安處分中之強制工作
      ，旨在對欠缺正確工作觀念或無正常工作因而習慣犯罪者
      ，強制其從事勞動，學習一技之長及正確之謀生觀念，使
      其日後重返社會，能適應社會生活。刑法第90條第1項規
      定對於「有犯罪之習慣或因遊蕩或懶惰成習而犯罪者」之
      宣付強制工作處分，即係本於保安處分應受比例原則之規
      範，使保安處分之宣告，與行為人所為行為之嚴重性、行
      為人所表現之危險性及對於行為人未來行為之期待性相當
      之意旨而制定，由法院視行為人之危險性格，決定應否令
      入勞動處所強制工作，以達預防之目的。所謂「有犯罪之
      習慣」則指對於犯罪以為日常之惰性行為，乃一種犯罪之
      習性，至所犯之罪名為何，是否同一，則非所問；而行為
      人是否構成累犯，尤非決定其是否有犯罪習慣之唯一標準
      ，最高法院95年度台上字第6446號判決意旨參照。另按行
      為人有無令入勞動場所強制工作之必要，應審酌其行為之
      常習性、嚴重性、危險性及對未來行為之期待性，依比例
      原則決定之，亦有最高法院95年度台上字第6571號判決意
      旨參照。經查，本件被告2人之犯罪行為值得非難，自不
      可取，本院衡酌被告2人之本案犯罪之動機、犯罪之情節
      ，其等販賣毒品使用之手段平和，犯罪所得不多，其行為
      表現之嚴重性、危險性應非達於無可容忍之程度，依憲法
      比例原則之規範，認本件各對被告2人分別量處如主文所
      示之刑，並定應執行之刑，已足對其等產生矯正策勵之作
      用。況被告黃議禾並無任何犯罪前科，而被告陳冠璆於本
      案犯行前，僅有妨害自由案件遭判處罪刑之前科紀錄，除
      此之外，別無其他犯罪紀錄，有臺灣高等法院被告前案紀
      錄表附卷足稽，尚難認被告2人有犯罪之習慣，另亦無積
      極證據證明被告2人係因遊蕩或懶惰成習而犯罪，故本院
      認被告2人並無宣告刑前強制工作之必要，亦附此說明。
四、沒收之諭知
(一)按以營利為目的販入毒品，經多次販賣後，持有剩餘毒品被
    查獲，其各次販賣毒品行為，固應併合處罰。惟該持有剩餘
    毒品之低度行為，應僅為最後1次販賣毒品之高度行為所吸
    收，不另論罪。則就該查獲之剩餘毒品，祇能於最後1次之
    販賣毒品罪宣告沒收銷燬，不得於各次販賣毒品罪均宣告沒
    收銷燬（參照最高法院97年度台上字第3258號判決）。次按
    依毒品危害防制條例第18條第1項前段之規定，應予沒收銷
    燬之毒品，以經查獲之第一、二級毒品為限。又毒品依其成
    癮性、濫用性及對社會危害性，共分為四級，上開條例並就
    製造、運輸、販賣、意圖販賣而持有、以非法方法使人施用
    、引誘他人施用及轉讓不同等級之毒品等行為，分別定其處
    罰。至施用或持有第三、四級毒品，因其可罰性較低，故未
    設處罰之規定，僅就施用及持有第一、二級毒品科以刑罰。
    然鑑於第三、四級毒品均係管制藥品，特於同條例第11條之
    1 明定無正當理由，不得擅自持有；第18條第1項後段復規
    定查獲之第三、四級毒品，無正當理由而擅自持有者，沒入
    銷燬之。從而，依同條例第18條第1項後段應沒入銷燬之毒
    品，專指查獲施用或持有之第三、四級毒品而言；倘係查獲
    製造、運輸、販賣、意圖販賣而持有、以非法方法使人施用
    、引誘他人施用或轉讓第三、四級毒品，既屬同條例相關法
    條明文規定處罰之犯罪行為，即非該條項應依行政程序沒入
    銷燬之範圍。又同條例第19條第1項所定「供犯罪所用或因
    犯罪所得之物」，係指犯第4條至第9條、第12條、第13條或
    第14條第1項、第2項之罪所用或所得之物，不包括毒品本身
    在內，是尚不得援用此項規定為第三、四級毒品之沒收依據
    。再同條例對於查獲之製造、運輸、販賣、意圖販賣而持有
    、以非法方法使人施用、引誘他人施用及轉讓第三、四級毒
    品之沒收，並無特別規定，如其行為已構成犯罪，則該毒品
    即屬不受法律保護之違禁物，應回歸刑法之適用，依刑法第
    38 條第1項第1款之規定沒收之，始為適法（參照最高法院
    96年度臺上字第727號判決）。準此，為警於被告陳冠璆前
    揭住處及所使用之自用小客車上，所得扣得之MDMA38顆共分
    裝成5包(驗餘淨重合計8.7365公克，含包裝袋5個)，經送請
    行政院衛生署草屯療養院鑑定後，均含有第二級毒品MDMA成
    分，有該院99年11月5日草療鑑字第0991000006號鑑定書可
    稽，且係被告陳冠璆提供，由被告黃議禾出面販賣第二級毒
    品MDMA所剩餘之第二級毒品，業經本院認定如前，應依毒品
    危害防制條例第18條第1項前段之規定，於被告2人所為最後
    一次販賣第二級毒品罪之罪刑項下，諭知沒收銷燬之。又盛
    裝前開第二級毒品之包裝袋，包裝袋仍會殘留微量毒品，而
    無法將之完全析離(毒品或禁藥於鑑定機關為鑑定時，無論
    以何種方式刮取分離秤重，其包裝袋均仍會有極微量毒品或
    禁藥殘留，業經法務部調查局於93年3月19日以調科壹字第
    09300113060號函覆臺灣高雄地方法院在案），是可認前開
    毒品之包裝袋與殘留其上之第二級毒品當已無法析離，而均
    應視為毒品，故應與所盛裝之第二級毒品併予沒收銷燬，附
    此敘明。至鑑驗所耗損之第二級毒品，既已滅失，爰不另為
    沒收銷燬之諭知。為警於被告陳冠璆前揭住處所扣得之愷他
    命他命共12包(驗餘淨重合計143.9512公克，含包裝袋12個)
    ，經送請行政院衛生署草屯療養院鑑定後，均含有第三級毒
    品愷他命成分，有該院99年11月5日草療鑑字第0991000006
    號鑑定書可稽，且係被告陳冠璆提供，由被告黃議禾出面販
    賣第三級毒品所剩餘之第三級毒品，業經本院認定如前，均
    屬違禁物，應依刑法第38條第1項第1款規定，於被告2人經
    查獲之最後一次販賣第三級毒品罪之罪刑項下，宣告沒收。
    上開毒品愷他命之外包裝，因直接與該內容之毒品接觸，包
    裝與內含極微量之毒品愷他命已合而為一，無從完全析離，
    應整體視為違禁物，故應與所盛裝之第三級毒品併予沒收。
    至鑑驗所耗損之第三級毒品，既已滅失而不復存在，自毋庸
    併同諭知沒收。
(二)按共同正犯因相互間利用他人之行為，以遂行其犯意之實現
    ，本於責任共同之原則，有關沒收部分，對於共犯間供犯罪
    所用之物，自均應為沒收之諭知（最高法院89年度臺上字第
    6946號判決可資參照）。次按犯毒品危害防制條例第4條至
    第9條、第12條、第13條或第14條第1項、第2項之罪者，其
    供犯罪所用或因犯罪所得之財物均沒收之，如全部或一部不
    能沒收時，追徵其價額或以其財產抵償之，毒品危害防制條
    例第19條第1項定有明文，而毒品危害防制條例第19條第1項
    規定，性質上係沒收之補充規定。其屬於本條所定沒收之標
    的，如得以直接沒收者，判決主文僅宣告沒收即可，不生「
    追徵其價額」或「以其財產抵償」之問題，須沒收之標的全
    部或一部不能沒收時，始生「追徵其價額」或「以其財產抵
    償」之選項問題。而「追徵其價額」或「以其財產抵償」，
    分別係針對現行貨幣以外之其他財產與現行貨幣之兩種不同
    選項。所稱「追徵其價額者」，係指所沒收之物為金錢以外
    之其他財產，而不能就原物為沒收時，因其實際價值不確定
    ，應追徵其價額，使其繳納與原物相當之價額，並無以其財
    產抵償之問題。倘嗣後追徵其價額無結果，而須以其財產抵
    償者，要屬行政執行機關依強制執行有關法律之執行問題，
    即無不能執行之情形，自毋庸諭知「以其財產抵償」（最高
    法院99年度第5次刑事庭會議決議、99年度台上字第4463號
    判決亦足資參照）。再行動電話之SIM卡，係電信公司交予
    客戶使用，該門號期滿或退租時，電信公司僅須將原卡片所
    設定之資料由該公司之行動電話系統中消除，卡片並非由客
    戶所借用，亦無約滿或儲值額度用罄後應予回收之機制，此
    為公眾週知之現今行動電話使用交易之常態，則依循現今交
    易型態，縱行動電話登記名義人並非被告本人，然依社會一
    般行動電話之使用慣例，仍應將其所有權歸屬於被告，是扣
    案之行動電話1支（含門號0000000000號SIM卡1張），係被
    告黃議禾所有並供其作為上揭犯罪事實欄一(一)至(四)、(十)至
    (十三)販賣第二級毒品、第三級毒品所使用之聯絡工具，爰在被
    告2人共同所犯上開各次販賣第二級毒品、第三級毒品罪之
    罪刑項下，分別宣告沒收之。扣案之行動電話1支(含門號00
    00000000號SIM卡1張)，係被告陳冠璆所有並供其作為上揭
    犯罪事實欄一(二)、(四)販賣第二級毒品、第三級毒品所使用之
    聯絡工具，爰在被告2人共同所犯上開各次販賣第二級毒品
    、第三級毒品罪之罪刑項下，分別宣告沒收之。未扣案之行
    動電話1支(含門號0000000000號SIM卡1張)，係被告陳冠璆
    交予被告黃議禾作為販賣毒品之聯絡工具使用，業據被告黃
    議禾供承在卷(見本院卷第19頁)，且為被告黃議禾為上開犯
    罪事實欄一(二)、(五)至(九)之販賣第二級毒品、第三級毒品犯行
    所使用之聯絡工具，雖未扣案，但無證據證明業已滅失，爰
    依毒品危害防制條例第19條第1項規定，在被告2人所犯各該
    次共同販賣第二級毒品、第三級毒品罪之罪刑項下，分別宣
    告沒收，如全部或一部不能沒收時，追徵其價額。
(三)於被告黃議禾使用之車牌號碼7220-ZM號自用小客車上，所
    扣得之夾鏈袋1包，係被告黃議禾所有，並供其與被告陳冠
    璆共同犯上開犯罪事實欄一(一)至(十三))各次販賣第二級、第三
    級毒品犯行所用之物，業據被告黃議禾供明在卷，爰依毒品
    危害防制條例第19條第1項規定，在被告2人所犯各次共同販
    賣第二級毒品、第三級毒品罪之罪刑項下，分別宣告沒收。
(四)按毒品危害防制條例第19條第1項固規定：「犯第4條至第9
    條、第12條、第13條或第14條第1項、第2項之罪者，其供犯
    罪所用或因犯罪所得之財物，均沒收之，如全部或一部不能
    沒收時，追徵其價額或以其財產抵償之。」但共同正犯之犯
    罪所得為新臺幣時，因係合併計算，且於全部或一部不能沒
    收時，以其財產抵償之，為避免執行時發生重複沒收、抵償
    之情形，故各共同正犯之間係採連帶沒收主義，於裁判時僅
    諭知連帶沒收，不得就全體共同正犯之總所得對各該共同正
    犯分別重複諭知沒收；此與罰金刑應分別諭知、分別執行者
    不同。又按毒品危害防制條例第19條第1項規定，犯販賣毒
    品罪者，其犯罪所得之財物均沒收之，係採義務沒收主義。
    故販賣毒品所得之對價，不問其中成本若干，利潤多少，均
    應全部諭知沒收，貫徹政府查禁煙毒之決心，以符立法本旨
    。再犯毒品危害防制條例第4條之罪者，其犯罪所得之財物
    應予沒收，如全部或一部不能沒收時，追徵其價額或以其財
    產抵償之，該條例第19條第1項規定甚明。由此項規定觀之
    ，必限於所得者為金錢以外之其他財物而無法沒收時，始應
    追徵其價額。如所得財物為金錢而無法沒收時，則應以其財
    產抵償之，不發生追徵價額之問題（最高法院96年度台上字
    第3450號、95年度台上字第925號、94年度台上字第742 1號
    、91年度臺上字第2419號、93年度台上字第4584號判決可資
    參照）。查被告2人共同犯上揭犯罪事實欄一(一)至(十三)之販賣
    第二級毒品、第三級毒品所收取之價金，均係被告2人各次
    共同販賣第二級毒品、第三級毒品所得之財物，均應依毒品
    危害防制條例第19條第1項規定，於被告2人各次販賣毒品犯
    行之罪刑項下，諭知連帶沒收，如全部或一部不能沒收時，
    皆以其等財產連帶抵償之。
(五)按沒收為從刑之一種，依主從不可分原則，應附隨於主刑而
    同時宣告之，除有罪、免刑等判決，於裁判時併宣告外，如
    諭知無罪之判決，既無主刑，從刑亦無所附麗，故案內之違
    禁物，應另依刑法第40條但書，由檢察官聲請單獨宣告沒收
    （最高法院78年台非字第72號判例、89年度台上字第851號
    判決、92年度台上字第1472號判決意旨參照）。本件被告陳
    冠璆為警查獲，於其上揭住處及自用小客車，共扣得之大麻
    2包、喵喵藍白膠囊18顆，經送往行政院衛生署草屯療養院
    鑑定結果，雖分別檢驗出第二級毒品四氫大麻酚、第三級毒
    品4-甲基甲基卡西酮之成分，有該院99年11月5日草療鑑字
    第0991000006號鑑定書1份在卷可按，被告陳冠璆雖表示上
    開毒品為其所有，但業已否認與其等上開犯行相關，復查無
    證據證明上開毒品與被告2人犯行有何直接關聯，本院自無
    從就該等扣案毒品併予宣告沒收銷燬或併為沒收之諭知。
(六)於被告陳冠璆上開住處所扣得之夾鏈袋3包、愷他命殘渣袋6
    包、愷他命吸食盤1個、吸食工具1盒、電子磅秤1臺、帳冊1
    張、茶葉罐1個、行動電話1支(內含門號0000000000號SIM卡
    1張)等物，被告陳冠璆固供承均為其所有，但業已否認與其
    等上開犯行相關，復查無證據證明前揭物品與被告2人所為
    犯行有何直接關聯，本院自無從就該等扣案物品併予宣告沒
    收之諭知。另於被告黃議禾住處所扣得行動電話1支(含門號
    0000000000號SIM卡1張)，被告黃議禾雖自承係其為本件販
    賣第二級毒品、第三級毒品時與被告陳冠璆為內部聯絡之工
    具，然業據被告陳冠璆否認在卷，復無相關通聯紀錄等件可
    資佐證被告黃議禾之供述，本院自難以就該行動電話併為宣
    告沒收之諭知。
(七)於被告黃議禾使用之車牌號碼7220-ZM號自用小客車上，所
    扣得之MDMA4顆、愷他命4包，經送往行政院衛生署草屯療養
    院鑑定結果，雖分別檢驗出第二級毒品MDMA、第三級毒品愷
    他命之成分，有該院鑑定書1份在卷可按(見本院卷第153頁)
    ，惟業經檢察官認為係被告黃議禾施用第二級毒品MDMA、第
    三級毒品愷他命所用之物，有臺灣臺中地方法院檢察署100
    年2月24日中檢輝勤99毒偵4300字第15956號函及檢附之該署
    檢察官99年度毒偵字第4300號不起訴處分書可稽(見本院卷
    第151頁至第152頁)，顯與被告2人所為本案犯行無關，本院
    自不得併為宣告沒收銷燬或沒收之諭知。
據上論斷，應依刑事訴訟法第299條第1項前段，毒品危害防制條
例第第4條第2項、第3項、第17條第2項、第18條第1項前段、第
19條第1項、藥事法第83條第1項，刑法第11條、第28條、第51條
第5款、第9款、第38條第1項第1款，判決如主文。
本案經檢察官王淑月到庭執行職務。
中    華    民    國   100    年    4     月    21    日
                  刑事第五庭  審判長法  官  王邁揚
                                    法  官  賴秀雯
                                    法  官  林慧欣
以上正本證明與原本無異。
如不服本判決應於收受送達後10日內向本院提出上訴書狀，並應
敘述具體理由；其未敘述上訴理由者，應於上訴期間屆滿後20日
內向本院補提理由書（均須按他造當事人之人數附繕本）「切勿
逕送上級法院」。
                                    書記官  鄭淑英
中    華    民    國   100    年    4     月    21    日
附錄論罪科刑法條
毒品危害防制條例第4條
製造、運輸、販賣第一級毒品者，處死刑或無期徒刑；處無期徒
刑者，得併科新臺幣二千萬元以下罰金。
製造、運輸、販賣第二級毒品者，處無期徒刑或七年以上有期徒
刑，得併科新臺幣一千萬元以下罰金。
製造、運輸、販賣第三級毒品者，處五年以上有期徒刑，得併科
新臺幣七百萬元以下罰金。
製造、運輸、販賣第四級毒品者，處三年以上十年以下有期徒刑
，得併科新臺幣三百萬元以下罰金。
製造、運輸、販賣專供製造或施用毒品之器具者，處一年以上七
年以下有期徒刑，得併科新臺幣一百萬元以下罰金。
前五項之未遂犯罰之。
藥事法第83條
明知為偽藥或禁藥，而販賣、供應、調劑、運送、寄藏、牙保、
轉讓或意圖販賣而陳列者，處七年以下有期徒刑，得併科新臺幣
五百萬元以下罰金。
犯前項之罪，因而致人於死者，處七年以上有期徒刑，致重傷者
，處三年以上十二年以下有期徒刑。
因過失犯第一項之罪者，處二年以下有期徒刑、拘役或科新臺幣
三十萬元以下罰金。
第一項之未遂犯罰之。
附表一:
┌──┬───────┬───────────────┐
│編號│犯罪行為      │所犯罪名及應處刑罰            │
├──┼───────┼───────────────┤
│1   │犯罪事實欄一(一)│黃議禾共同販賣第三級毒品，處有│
│    │              │期徒刑貳年柒月。扣案之行動電話│
│    │              │壹支(含門號0000000000號SIM卡壹│
│    │              │張)、夾鏈袋壹包，均沒收。未扣 │
│    │              │案之販賣毒品所得新臺幣伍佰元，│
│    │              │與陳冠璆連帶沒收，如全部或一部│
│    │              │不能沒收時，以其與陳冠璆之財產│
│    │              │連帶抵償之。                  │
├──┼───────┼───────────────┤
│2   │犯罪事實欄一(二)│黃議禾共同販賣第三級毒品，處有│
│    │              │期徒刑貳年柒月。扣案之行動電話│
│    │              │貳支(分別含門號0000000000號、 │
│    │              │0000000000號SIM卡各壹張)、夾鏈│
│    │              │袋壹包，均沒收。未扣案之行動電│
│    │              │話壹支(含門號0000000000號SIM卡│
│    │              │壹張)沒收，如全部或一部不能沒 │
│    │              │收時，追徵其價額。未扣案之販賣│
│    │              │毒品所得新臺幣肆佰元，與陳冠璆│
│    │              │連帶沒收，如全部或一部不能沒收│
│    │              │時，以其與陳冠璆之財產連帶抵償│
│    │              │之。                          │
├──┼───────┼───────────────┤
│3   │犯罪事實欄一(三)│黃議禾共同販賣第三級毒品，處有│
│    │              │期徒刑貳年柒月。扣案之如附表四│
│    │              │編號1至12所示之第三級毒品愷他 │
│    │              │命拾貳包(驗餘淨重合計壹佰肆拾 │
│    │              │點玖伍壹貳公克，含包裝袋拾貳│
│    │              │個)，均沒收。扣案之行動電話壹 │
│    │              │支(含門號0000000000號SIM卡壹張│
│    │              │)、夾鏈袋壹包，均沒收。未扣案 │
│    │              │之販賣毒品所得新臺幣伍佰元，與│
│    │              │陳冠璆連帶沒收，如全部或一部不│
│    │              │能沒收時，以其與陳冠璆之財產連│
│    │              │帶抵償之。                    │
├──┼───────┼───────────────┤
│4   │犯罪事實欄一(四)│黃議禾共同販賣第二級毒品，處有│
│    │              │期徒刑年柒月。扣案之行動電話│
│    │              │貳支(分別含門號0000000000號、 │
│    │              │0000000000號SIM卡各壹張)、夾鏈│
│    │              │袋壹包，均沒收。未扣案之販賣毒│
│    │              │品所得新臺幣捌佰元，與陳冠璆連│
│    │              │帶沒收，如全部或一部不能沒收時│
│    │              │，以其與陳冠璆之財產連帶抵償之│
│    │              │。                            │
├──┼───────┼───────────────┤
│5   │犯罪事實欄一(五)│黃議禾共同販賣第二級毒品，處有│
│    │              │期徒刑年柒月。扣案之夾鏈袋壹│
│    │              │包沒收。未扣案之行動電話壹支( │
│    │              │含門號0000000000號SIM卡壹張)沒│
│    │              │收，如全部或一部不能沒收時，追│
│    │              │徵其價額。未扣案之販毒品所得新│
│    │              │臺幣捌佰元，與陳冠璆連帶沒收，│
│    │              │如全部或一部不能沒收時，以其與│
│    │              │陳冠璆之財或一產連帶抵償之。  │
├──┼───────┼───────────────┤
│6   │犯罪事實欄一(六)│黃議禾共同販賣第二級毒品，處有│
│    │              │期徒刑年柒月。扣案如附表三編│
│    │              │號1至5所示之第二級毒品MDMA伍包│
│    │              │(驗餘淨重合計捌點柒陸伍公克 │
│    │              │，含包裝袋伍個)，均沒收銷燬之 │
│    │              │。扣案之夾鏈袋壹包沒收。未扣案│
│    │              │之行動電話壹支(含門號000000000│
│    │              │5號SIM卡壹張)沒收，如全部或一 │
│    │              │部不能沒收時，追徵其價額。未扣│
│    │              │案之販毒品所得新臺幣捌佰元，與│
│    │              │陳冠璆連帶沒收，如全部或一部不│
│    │              │能沒收時，以其與陳冠璆之財產連│
│    │              │帶抵償之。                    │
├──┼───────┼───────────────┤
│7   │犯罪事實欄一(七)│黃議禾共同販賣第三級毒品，處有│
│    │              │期徒刑貳年柒月。扣案之夾鏈袋壹│
│    │              │包沒收。未扣案之行動電話壹支( │
│    │              │含門號0000000000號SIM卡壹張)沒│
│    │              │收，如全部或一部不能沒收時，追│
│    │              │徵其價額。未扣案之販賣毒品所得│
│    │              │新臺幣伍佰元，與陳冠璆連帶沒收│
│    │              │，如全部或一部不能沒收時，以其│
│    │              │與陳冠璆之財產連帶抵償之。    │
├──┼───────┼───────────────┤
│8   │犯罪事實欄一(八)│黃議禾共同販賣第三級毒品，處有│
│    │              │期徒刑貳年捌月。扣案之夾鏈袋壹│
│    │              │包沒收。未扣案之行動電話壹支( │
│    │              │含門號0000000000號SIM卡壹張)沒│
│    │              │收，如全部或一部不能沒收時，追│
│    │              │徵其價額。未扣案之販賣毒品所得│
│    │              │新臺幣壹仟元，與陳冠璆連帶沒收│
│    │              │，如全部或一部不能沒收時，以其│
│    │              │與陳冠璆之財產連帶抵償之。    │
├──┼───────┼───────────────┤
│9   │犯罪事實欄一(九)│黃議禾共同販賣第三級毒品，處有│
│    │              │期徒刑貳年捌月。扣案之夾鏈袋壹│
│    │              │包沒收。未扣案之行動電話壹支( │
│    │              │含門號0000000000號SIM卡壹張)沒│
│    │              │收，如全部或一部不能沒收時，追│
│    │              │徵其價額。未扣案之販賣毒品所得│
│    │              │新臺幣捌佰元，與陳冠璆連帶沒收│
│    │              │，如全部或一部不能沒收時，以其│
│    │              │與陳冠璆之財產連帶抵償之。    │
├──┼───────┼───────────────┤
│10  │犯罪事實欄一(十)│黃議禾共同販賣第三級毒品，處有│
│    │              │期徒刑貳年柒月。扣案之行動電話│
│    │              │壹支(含門號0000000000號SIM卡壹│
│    │              │張)、夾鏈袋壹包，均沒收。未扣 │
│    │              │案之販賣毒品所得新臺幣肆佰元，│
│    │              │與陳冠璆連帶沒收，如全部或一部│
│    │              │不能沒收時，以其與陳冠璆之財產│
│    │              │連帶抵償之。                  │
├──┼───────┼───────────────┤
│11  │犯罪事實欄一(十一)│黃議禾共同販賣第三級毒品，處有│
│    │              │期徒刑貳年柒月。扣案之行動電話│
│    │              │壹支(含門號0000000000號SIM卡壹│
│    │              │張)、夾鏈袋壹包，均沒收。未扣 │
│    │              │案之販賣毒品所得新臺幣肆佰元，│
│    │              │與陳冠璆連帶沒收，如全部或一部│
│    │              │不能沒收時，以其與陳冠璆之財產│
│    │              │連帶抵償之。                  │
├──┼───────┼───────────────┤
│12  │犯罪事實欄一(十二)│黃議禾共同販賣第三級毒品，處有│
│    │              │期徒刑貳年捌月。扣案之行動電話│
│    │              │壹支(含門號0000000000號SIM卡壹│
│    │              │張)、夾鏈袋壹包，均沒收。未扣 │
│    │              │案之販賣毒品所得新臺幣貳仟元，│
│    │              │與陳冠璆連帶沒收，如全部或一部│
│    │              │不能沒收時，以其與陳冠璆之財產│
│    │              │連帶抵償之。                  │
├──┼───────┼───────────────┤
│13  │犯罪事實欄一(十三)│黃議禾共同販賣第三級毒品，處有│
│    │              │期徒刑貳年捌月。扣案之行動電話│
│    │              │壹支(含門號0000000000號SIM卡壹│
│    │              │張)、夾鏈袋壹包，均沒收。未扣 │
│    │              │案之販賣毒品所得新臺幣壹仟元，│
│    │              │與陳冠璆連帶沒收，如全部或一部│
│    │              │不能沒收時，以其與陳冠璆之財產│
│    │              │連帶抵償之。                  │
├──┼───────┼───────────────┤
│14  │犯罪事實欄二(一)│黃議禾明知為禁藥而轉讓，處有期│
│    │              │徒刑月。                    │
├──┼───────┼───────────────┤
│15  │犯罪事實欄二(二)│黃議禾明知為偽藥而轉讓，處有期│
│    │              │徒刑月。                    │
├──┼───────┼───────────────┤
│16  │犯罪事實欄二(三)│黃議禾明知為偽藥而轉讓，處有期│
│    │              │徒刑月。                    │
└──┴───────┴───────────────┘
附表二:
┌──┬────────┬───────────────┐
│編號│犯罪行為        │所犯罪名及應處刑罰            │
├──┼────────┼───────────────┤
│1   │犯罪事實欄一(一)  │陳冠璆共同販賣第三級毒品，處有│
│    │                │期徒刑伍年貳月。扣案之行動電話│
│    │                │壹支(含門號0000000000號SIM卡壹│
│    │                │張)、夾鏈袋壹包，均沒收。未扣 │
│    │                │案之販賣毒品所得新臺幣伍佰元，│
│    │                │與黃議禾連帶沒收，如全部或一部│
│    │                │不能沒收時，以其與黃議禾之財產│
│    │                │連帶抵償之。                  │
├──┼────────┼───────────────┤
│2   │犯罪事實欄一(二)  │陳冠璆共同販賣第三級毒品，處有│
│    │                │期徒刑伍年貳月。扣案之行動電話│
│    │                │貳支(分別含門號0000000000號、 │
│    │                │0000000000號SIM卡各壹張)、夾鏈│
│    │                │袋壹包，均沒收。未扣案之行動電│
│    │                │話壹支(含門號0000000000號SIM  │
│    │                │卡壹張)沒收，如全部或一部不能 │
│    │                │沒收時，追徵其價額。未扣案之販│
│    │                │賣毒品所得新臺幣肆佰元，與黃議│
│    │                │禾連帶沒收，如全部或一部不能沒│
│    │                │收時，以其與黃議禾之財產連帶抵│
│    │                │償之。                        │
├──┼────────┼───────────────┤
│3   │犯罪事實欄一(三)  │陳冠璆共同販賣第三級毒品，處有│
│    │                │期徒刑伍年貳月。扣案如附表四編│
│    │                │號1至12所示之第三級毒品愷他命 │
│    │                │拾貳包(驗餘淨重合計壹佰肆拾 │
│    │                │點玖伍壹貳公克，含包裝袋拾貳個│
│    │                │)，均沒收。扣案之行動電話壹支(│
│    │                │含門號0000000000號SIM卡壹張)、│
│    │                │夾鏈袋壹包，均沒收。未扣案之販│
│    │                │賣毒品所得新臺幣伍佰元，與黃議│
│    │                │禾連帶沒收，如全部或一部不能沒│
│    │                │收時，以其與黃議禾之財產連帶抵│
│    │                │償之。                        │
├──┼────────┼───────────────┤
│4   │犯罪事實欄一(四)  │陳冠璆共同販賣第二級毒品，處有│
│    │                │期徒刑柒年貳月。扣案之行動電話│
│    │                │貳支(分別含門號0000000000號、 │
│    │                │0000000000號SIM卡各壹張)、夾鏈│
│    │                │袋壹包，均沒收。未扣案之販賣毒│
│    │                │品所得新臺幣捌佰元，與黃議禾連│
│    │                │帶沒收，如全部或一部不能沒收時│
│    │                │，以其與黃議禾之財產連帶抵償之│
│    │                │。                            │
├──┼────────┼───────────────┤
│5   │犯罪事實欄一(五)  │陳冠璆共同販賣第二級毒品，處有│
│    │                │期徒刑柒年貳月。扣案之夾鏈袋壹│
│    │                │包沒收。未扣案之行動電話壹支( │
│    │                │含門號0000000000號SIM卡壹張)沒│
│    │                │收，如全部或一部不能沒收時，追│
│    │                │徵其價額。未扣案之販毒品所得新│
│    │                │臺幣捌佰元，與黃議禾連帶沒收，│
│    │                │如全部或一部不能沒收時，以其與│
│    │                │黃議禾之財產連帶抵償之。      │
├──┼────────┼───────────────┤
│6   │犯罪事實欄一(六)  │陳冠璆共同販賣第二級毒品，處有│
│    │                │期徒刑柒年貳月。扣案如附表三編│
│    │                │號1至5所示之第二級毒品MDMA伍包│
│    │                │(驗餘淨重合計捌點柒陸伍公克 │
│    │                │，含包裝袋伍個)，均沒收銷燬之 │
│    │                │。扣案之夾鏈袋壹包沒收。未扣案│
│    │                │之行動電話壹支(含門號000000000│
│    │                │5號SIM卡壹張)沒收，如全部或一 │
│    │                │部不能沒收時，追徵其價額。未扣│
│    │                │案之販毒品所得新臺幣捌佰元，與│
│    │                │黃議禾連帶沒收，如全部或一部不│
│    │                │能沒收時，以其與黃議禾之財或一│
│    │                │產連帶抵償之。                │
├──┼────────┼───────────────┤
│7   │犯罪事實欄一(七)  │陳冠璆共同販賣第三級毒品，處有│
│    │                │期徒刑伍年貳月。扣案之夾鏈袋壹│
│    │                │包沒收。未扣案之行動電話壹支( │
│    │                │含門號0000000000號SIM卡壹張)沒│
│    │                │收，如全部或一部不能沒收時，追│
│    │                │徵其價額。未扣案之販賣毒品所得│
│    │                │新臺幣伍佰元，與黃議禾連帶沒收│
│    │                │，如全部或一部不能沒收時，以其│
│    │                │與黃議禾之財產連帶抵償之。    │
├──┼────────┼───────────────┤
│8   │犯罪事實欄一(八)  │陳冠璆共同販賣第三級毒品，處有│
│    │                │期徒刑伍年肆月。扣案之夾鏈袋壹│
│    │                │包沒收。未扣案之行動電話壹支( │
│    │                │含門號0000000000號SIM卡壹張)  │
│    │                │沒收，如全部或一部不能沒收時，│
│    │                │追徵其價額。未扣案之販賣毒品所│
│    │                │得新臺幣壹仟元，與黃議禾連帶沒│
│    │                │收，如全部或一部不能沒收時，以│
│    │                │其與黃議禾之財產連帶抵償之。  │
├──┼────────┼───────────────┤
│9   │犯罪事實欄一(九)  │陳冠璆共同販賣第三級毒品，處有│
│    │                │期徒刑伍年肆月。扣案之夾鏈袋壹│
│    │                │包沒收。未扣案之行動電話壹支( │
│    │                │含門號0000000000號SIM卡壹張)沒│
│    │                │收，如全部或一部不能沒收時，追│
│    │                │徵其價額。未扣案之販賣毒品所得│
│    │                │新臺幣捌佰元，與黃議禾連帶沒收│
│    │                │，如全部或一部不能沒收時，以其│
│    │                │與黃議禾之財產連帶抵償之。    │
├──┼────────┼───────────────┤
│10  │犯罪事實欄一(十)  │陳冠璆共同販賣第三級毒品，處有│
│    │                │期徒刑伍年貳月。扣案之行動電話│
│    │                │壹支(含門號0000000000號SIM卡壹│
│    │                │張)、夾鏈袋壹包，均沒收。未扣 │
│    │                │案之販賣毒品所得新臺幣肆佰元，│
│    │                │與黃議禾連帶沒收，如全部或一部│
│    │                │不能沒收時，以其與黃議禾之財產│
│    │                │連帶抵償之。                  │
├──┼────────┼───────────────┤
│11  │犯罪事實欄一(十一)  │陳冠璆共同販賣第三級毒品，處有│
│    │                │期徒刑伍年貳月。扣案之行動電話│
│    │                │壹支(含門號0000000000號SIM卡壹│
│    │                │張)、夾鏈袋壹包，均沒收。未扣 │
│    │                │案之販賣毒品所得新臺幣肆佰元，│
│    │                │與黃議禾連帶沒收，如全部或一部│
│    │                │不能沒收時，以其與黃議禾之財產│
│    │                │連帶抵償之。                  │
├──┼────────┼───────────────┤
│12  │犯罪事實欄一(十二)  │陳冠璆共同販賣第三級毒品，處有│
│    │                │期徒刑伍年肆月。扣案之行動電話│
│    │                │壹支(含門號0000000000號SIM卡壹│
│    │                │張)、夾鏈袋壹包，均沒收。未扣 │
│    │                │案之販賣毒品所得新臺幣貳仟元，│
│    │                │與黃議禾連帶沒收，如全部或一部│
│    │                │不能沒收時，以其與黃議禾之財產│
│    │                │連帶抵償之。                  │
├──┼────────┼───────────────┤
│13  │犯罪事實欄一(十三)  │陳冠璆共同販賣第三級毒品，處有│
│    │                │期徒刑伍年肆月。扣案之行動電話│
│    │                │壹支(含門號0000000000號SIM卡壹│
│    │                │張)、夾鏈袋壹包，均沒收。未扣 │
│    │                │案之販賣毒品所得新臺幣壹仟元，│
│    │                │與黃議禾連帶沒收，如全部或一部│
│    │                │不能沒收時，以其與黃議禾之財產│
│    │                │連帶抵償之。                  │
├──┼────────┼───────────────┤
│14  │犯罪事實欄三    │陳冠璆明知為禁藥而轉讓，處有期│
│    │                │徒刑肆月。                    │
└──┴────────┴───────────────┘
附表三:
┌──┬──────────┬──────────┬────┐
│編號│送驗數量(淨重/顆數) │驗餘數量(淨重/顆數) │送驗結果│
│    │                    │                    │        │
├──┼──────────┼──────────┼────┤
│1   │2.8649公克(10顆)    │2.5472公克(8顆)     │檢出MDMA│
├──┼──────────┼──────────┼────┤
│2   │2.8820公克(10顆)    │2.3065公克(8顆)     │檢出MDMA│
├──┼──────────┼──────────┼────┤
│3   │2.8572公克(10顆)    │2.2819公克(8顆)     │檢出MDMA│
├──┼──────────┼──────────┼────┤
│4   │2.0004公克(7顆)     │1.4290公克(約5顆)   │檢出MDMA│
├──┼──────────┼──────────┼────┤
│5   │0.2690公克(1顆)     │0.1719公克(約1/3 顆)│檢出MDMA│
├──┼──────────┼──────────┴────┤
│合計│10.8735公克         │8.7365公克                    │
└──┴──────────┴───────────────┘
附表四:
┌──┬───────┬───────┬──────┐
│編號│送驗數量(淨重)│驗餘數量(淨重)│送驗結果    │
├──┼───────┼───────┼──────┤
│1   │49.7703公克   │49.7601公克   │檢出愷他命  │
├──┼───────┼───────┼──────┤
│2   │18.7202公克   │18.7074公克   │檢出愷他命  │
├──┼───────┼───────┼──────┤
│3   │49.0710公克   │49.0621公克   │檢出愷他命  │
├──┼───────┼───────┼──────┤
│4   │1.7537公克    │1.7459公克    │檢出愷他命  │
├──┼───────┼───────┼──────┤
│5   │3.4567公克    │3.4475公克    │檢出愷他命  │
├──┼───────┼───────┼──────┤
│6   │3.3523公克    │3.3423公克    │檢出愷他命  │
├──┼───────┼───────┼──────┤
│7   │3.4447公克    │3.4341公克    │檢出愷他命  │
├──┼───────┼───────┼──────┤
│8   │3.3588公克    │3.3504公克    │檢出愷他命  │
├──┼───────┼───────┼──────┤
│9   │3.4591公克    │3.4499公克    │檢出愷他命  │
├──┼───────┼───────┼──────┤
│10  │3.5384公克    │3.5294公克    │檢出愷他命  │
├──┼───────┼───────┼──────┤
│11  │3.4750公克    │3.4659公克    │檢出愷他命  │
├──┼───────┼───────┼──────┤
│12  │0.6643公克    │0.6562公克    │檢出愷他命  │
├──┼───────┼───────┴──────┤
│合計│144.0645公克  │143.9512公克                │
└──┴───────┴──────────────┘